臺灣彰化地方法院刑事判決              100年度訴字第391號
公  訴  人  臺灣彰化地方法院檢察署檢察官
被      告  閔蜀芳
選任辯護人  莊婷聿  律師
被      告  廖文正
選任辯護人  許名宗  律師
被      告  江沅駿
選任辯護人  賈俊益  律師
被      告  賴志福
選任辯護人  楊振芳  律師
被      告  詹春雄
選任辯護人  黃勃叡  律師
            楊博任  律師
被      告  蕭惠文
選任辯護人  賴宜孜  律師
被      告  姚長興
選任辯護人  陳瑾諭  律師
            王有民  律師
            洪主雯  律師
被      告  陳志雄
選任辯護人  許智捷  律師
上列被告等因違反毒品危害防制條例案件，經檢察官提起公訴（
100年度偵字第854、1835、2253、2400、2588號），本院判決如
下：
    主  文
閔蜀芳犯如附表二所示之罪，各處如附表主文欄所示之刑（含主
刑、從刑）；主刑部分應執行有期徒刑拾年貳月。
廖文正犯如附表六所示之罪，各處如附表主文欄所示之刑（含主
刑、從刑）；主刑部分應執行有期徒刑捌年拾月。
江沅駿犯如附表二編號五、九、十、十一、十二、十三、十四、
十六所示之罪，均累犯，各處如附表主文欄所示之刑（含主刑、
從刑）；主刑部分應執行有期徒刑拾捌年。
賴志福犯如附表四所示之罪，各處如附表主文欄所示之刑（含主
刑、從刑）；主刑部分應執行有期徒刑肆年陸月。
詹春雄犯如附表三所示之罪，均累犯，各處如附表主文欄所示之
刑（含主刑、從刑）；主刑部分應執行有期徒刑玖年陸月。
蕭惠文犯如附表一所示之罪，均累犯，各處如附表主文欄所示之
刑（含主刑、從刑）；主刑部分應執行有期徒刑捌年捌月。
姚長興犯如附表一編號三、七所示之罪，各處如附表主文欄所示
之刑（含主刑、從刑）；主刑部分應執行有期徒刑捌年。
陳志雄犯如附表五所示之罪，均累犯，各處如附表主文欄所示之
刑（含主刑、從刑）；主刑部分應執行有期徒刑拾柒年陸月。
江沅駿其餘被訴部份無罪。
    犯罪事實
一、江沅駿前因施用毒品案件，經本院以96年度訴字第87號判
    處有期徒刑1年3月，於民國（下同）97年5月18日縮刑期滿
    執行完畢；詹春雄曾於94年間分別因竊盜、違反毒品危害
    防制條例案件，經臺灣雲林地方法院以94年度六簡字第435
    號、本院以94年度斗簡字第601號刑事簡易判決各判處有期
    徒刑4月、6月確定，上開2罪經聲請本院以95年度聲字第138
    3號裁定合併定應執行刑為有期徒刑8月確定；復於95年間因
    連續施用第1級毒品案件，經本院以95年度訴字第319號刑事
    判決判處有期徒刑1年確定；又於96年間因竊盜案件，經臺
    灣雲林地方法院以96年度易字第97號刑事判決判處有期徒刑
    1年確定後，經移送接續執行，並依中華民國96年罪犯減刑
    條例分別聲請由本院以96年度聲減字第697號裁定就本院95
    年度訴字第319號刑事判決部分，減為有期徒刑6月確定，另
    聲請臺灣雲林地方法院以96年度聲減字第1760號裁定，就臺
    灣雲林地方法院96年度易字第97號刑事判決部分，減為有期
    徒刑6月，且與前揭本院裁定已減刑部分，定應執行有期徒
    刑11月確定後，於96年7月16日因減刑而赦免；蕭惠文前
    因施用第一、二級毒品案件，經本院於98年1月22日，以98
    年度訴字第70號各判處有期徒刑5月、3月，應執行有期徒刑
    6月確定；又因施用第一級毒品案件，經本院於98年3月20日
    ，以98年度訴字第433號判處有期徒刑6月確定；嗣上開罪刑
    ，再經本院於98年5月13日，以98年度聲字第965號裁定定其
    應執行之刑為有期徒刑10月確定，於99年1月19日縮刑期滿
    執行完畢；陳志雄前因施用毒品案件，經本院以93年度訴
    字第853號判處定應執行有期徒刑1年2月，於96年4月15日縮
    短刑期執行完畢。均仍不知悔改，與閔蜀芳、廖文正、賴志
    福、姚長興，均明知海洛因、甲基安非他命為毒品危害防制
    條例第2條第2項第1款、第2款所列管之第一級、第二級毒品
    ，不得非法持有、販賣、轉讓，蕭惠文竟基於販賣第一級毒
    品海洛因、第二級毒品甲基安非他命之犯意，分別向閔蜀芳
    、江沅駿、詹春雄、陳志雄購入第一級毒品海洛因或第二級
    毒品甲基安非他命，再單獨或與姚長興共同基於販賣海洛因
    或販賣甲基安非他命以營利之犯意，以附表一所示之方式，
    於附表一所示之時間、地點、交易金額，販賣海洛因、安非
    他命與如附表一所示之人；另廖文正與閔蜀芳為男女朋友，
    基於幫助閔蜀芳販賣海洛因之犯意，於99年12月下旬某日，
    出資新台幣（下同）24,000元交付閔蜀芳，以供閔蜀芳作為
    購買海洛因資金而販入海洛因（如附表六編號一所示）；又
    賴志福本身因施用甲基安非他命，向閔蜀芳購買安非他命，
    知悉友人張智農施用安非他命，即基於販賣甲基安非他命之
    犯意，於附表四編號一所示之時間，偕同張智農至如附表四
    所示閔蜀芳住處，私下先以如附表四編號一之方式與金額，
    向閔蜀芳購買如附表四編號一所示之毒品，再轉售與張智農
    牟利，或於附表四編號二所示時間，以如附表四編號二所示
    方式、金額，販賣甲基安非他命與張智農牟利；另蕭惠文若
    無毒品可供出賣，即以如附表五編號一之方式，介紹廖維賓
    與陳志雄認識，陳志雄即基於販賣第一級毒品海洛因之犯意
    ，於附表五編號一、二所示之時間、地點，以如附表五編號
    一、二所示方式、金額販賣海洛因與廖維賓、蕭惠文牟利；
    而閔蜀芳與江沅駿、詹春雄、陳志雄分別基於販賣第一級毒
    品、第二級毒品之犯意，分別以如附表二、三、五所示之時
    間、地點、交易金額，販賣海洛因、甲基安非他命與如附表
    二、三、五所示之人；又詹春雄、廖文正分別以如附表三編
    號二、附表六編號二所示之時間、地點、方式，無償轉讓甲
    基安非他命於如附表所示之人。嗣經臺灣彰化地方法院檢察
    署檢察官指揮彰化縣警察局、彰化縣警察局北斗分局、海巡
    署中部地區巡防局第四二岸巡大隊循線偵破，並扣得如附表
    七所示之物。
二、案經彰化縣警察局、彰化縣警察局芳苑分局、海巡署中部地
    區巡防局第四二岸巡大隊報告臺灣彰化地方法院檢察署檢察
    官偵查起訴。
    理   由
壹、證據能力部分：
一、按被告以外之人於審判外之言詞或書面陳述，除法律有規定
    者外，不得作為證據，刑事訴訟法第159 條第1 項定有明文
    。本件如附表一至六所示證人於警詢中所為之陳述，均屬審
    判外之陳述，依首揭法條規定，原則上亦無證據能力。然被
    告以外之人於審判外之陳述，雖不符刑事訴訟法第159條之1
    至之4之規定，而經當事人於審判程序同意作為證據，法院
    審酌該言詞陳述或書面陳述作成時之情況，認為適當者，亦
    得為證據。當事人、代理人或辯護人於法院調查證據時，知
    有第159條第1項不得為證據之情形，而未於言詞辯論終結前
    聲明異議者，視為有前項之同意，此刑事訴訟法第159條之5
    亦定有明文。本件被告蕭惠文、姚長興、閔蜀芳及其等之辯
    護人於本院審理中對證據能力亦不爭執，且至言詞辯論終結
    前，就前開證人等言詞之證據能力亦未聲明異議。再前開證
    人等之陳述，未經被告等及其等之辯護人主張有何非出於自
    由意志之情形，是本件認為容許渠等陳述之證據能力，亦無
    不當，應依刑事訴訟法第159條之5之規定，認前開證人等上
    開之證述具有證據能力。
二、至其餘證人於警詢中所為之陳述，依首揭法條規定，原則上
    即無證據能力。此部分復為被告廖文正、江沅駿、賴志福、
    詹春雄、陳志雄之辯護人於本院準備程序中否認其證據能力
    ，故無刑事訴訟法第159條之5同意作為證據之例外情形，是
    上開證人之證述依法即無證據能力，合先敘明。
三、次按，被告以外之人於偵查中向檢察官所為陳述，除顯有不
    可信之情況者外，得為證據，刑事訴訟法第159 條之1 第2
    項定有明文。偵查中對被告以外之人（包括證人、鑑定人、
    告訴人、被害人及共同被告等）所為之偵查筆錄，或被告以
    外之人向檢察官所提之書面陳述，性質上均屬傳聞證據。惟
    現階段刑事訴訟法規定檢察官代表國家偵查犯罪、實施公訴
    ，依法其有訊問被告、證人及鑑定人之權，證人、鑑定人且
    須具結，而實務運作時，檢察官偵查中向被告以外之人所取
    得之陳述，原則上均能遵守法律規定，不致違法取供，其可
    信度極高，職是，被告以外之人前於偵查中已具結而為證述
    ，除反對該項供述得具有證據能力之一方，已釋明「顯有不
    可信之情況」之理由外，不宜以該證人未能於審判中接受他
    造之反對詰問為由，即遽指該證人於偵查中之陳述不具證據
    能力。本件如附表一至六所示之證人於檢察官偵查中所為之
    陳述，被告等8人及其等之辯護人未曾提及檢察官在偵查時
    有不法取供之情形，亦未釋明上開證人等之供述有顯不可信
    之情況，依上說明，其等於偵查中之證言自具有證據能力。
四、再按，司法警察依據監聽錄音結果予以翻譯而製作之監聽（
    或稱通訊監察）譯文，乃監聽錄音內容之顯示，為學說上所
    稱之派生證據，屬於文書證據之一種，於被告或訴訟關係人
    對其譯文之真實性發生爭執或有所懷疑時，法院固應依刑事
    訴訟法第165 條之1 第2 項規定，以適當之設備，顯示該監
    聽錄音帶之聲音，以踐行調查證據之程序，俾確認該錄音聲
    音是否為通訊者本人及其內容與監聽譯文之記載是否相符；
    或傳喚該通訊者；或依其他法定程序，為證據調查。倘被告
    或訴訟關係人對該通訊監察譯文之真實性並不爭執，即無勘
    驗辨認其錄音聲音之調查必要性，法院於審判期日如已踐行
    提示監聽譯文供當事人辨認或告以要旨，使其表示意見等程
    序並為辯論者，該譯文即與播放錄音有同等價值，自有證據
    能力（最高法院98年度臺上字第7312、7563號判決意旨參照
    ）。查本件監聽過程確經法院核發通訊監察書，此有本院99
    年聲監字第924、962、966、953號、100年聲監續字第3、29
    、43、31、49號通訊監察書在卷為憑，且被告等及其辯護人
    於本院審判程序，對此監聽譯文之真實性亦不爭執，揆諸上
    開說明及實務見解，本件卷附之通訊監察譯文，依法均具有
    證據能力。
五、又法院或檢察官得囑託醫院、學校或其他相當之機關、團體
    為鑑定，或審查他人之鑑定，並準用第203 條至第206 條之
    一之規定，刑事訴訟法第208 條第1 項前段定有明文。本院
    就扣案如附表七編號26所示之物，送請法務部調查局濫用藥
    物實驗室進行鑑定，該實驗室所出具之100年3月4日調科壹
    字第10023005880號鑑定書（見偵卷100年度偵字第854號卷
    二第285頁），為本院依前開規定，囑託該實驗室所為之鑑
    定報告，為同法第206條第1項所規定之書面報告，屬於同法
    第159條第1項所稱「法律有規定」之書面，自有證據能力。
貳、實體部分：
一、被告蕭惠文部分：
    上開犯罪事實即附表一部分，業據被告蕭惠文於檢察官偵查
    中或本院審理時均坦承不諱，核與如附表一所示之證人於警
    詢及檢察官偵查中之證述均相符，並有行動電話通訊監察譯
    文（見100偵字第2253號偵卷二第15、41-47、82、117、135
    頁）附卷可稽，足認被告蕭惠文之自白應與事實相符。從而
    ，本件事證明確，被告蕭惠文上開犯行洵堪認定。
二、被告姚長興部分：
    上開犯罪事實即附表一部分，業據被告姚長興於檢察官偵查
    中或本院審理時均坦承不諱，核與如附表一所示之證人於警
    詢及檢察官偵查中之證述均相符，並有行動電話通訊監察譯
    文（見100偵字第2253號偵卷二第15、41-47、82、117、135
    頁）附卷可稽，足認被告姚長興之自白應與事實相符。從而
    ，本件事證明確，被告姚長興上開犯行洵堪認定。
三、被告閔蜀芳部分：
    上開犯罪事實即附表二部分，業據被告閔蜀芳於檢察官偵查
    中及本院審理時均坦承不諱，核與如附表二所示之證人於警
    詢及檢察官偵查中之證述均相符，並有扣案如附表七編號3
    、13、14、26、29所示之物在卷可證，其中編號26所示之物
    ，經檢驗後分別檢出第一級毒品海洛因（驗餘淨重合計1.27
    公克），有前揭法務部調查局濫用藥物實驗室所出具之100
    年3月4日調科壹字第10023005880號鑑定書（見偵卷100 年
    度偵字第854號卷二第285頁）在卷為憑；此外，復有行動電
    話通訊監察譯文（見100偵字第854號偵卷一第34-78、
    109-115、163-171、200-205及100偵字第854號偵卷二第
    135-136、149、163-165、194頁）附卷可稽，足認被告閔蜀
    芳之自白應與事實相符。從而，本件事證明確，被告閔蜀芳
    上開犯行洵堪認定。
四、被告江沅駿部分：
  (一)訊據被告江沅駿固坦承有載送閔蜀芳，惟均矢口否認有何共
    同販賣毒品之犯行，辯稱：其不認識附表二之購毒者或無親
    手交付毒品與購毒者，伊僅是計程車司機，對於閔蜀芳販賣
    毒品一事均不知情等語。
  (二)經查：
  1. 附表二編號九、十六之部分：
  證人陳信良於本院審理時具結證稱：
    「問：在九十九年十二月間是否有跟閔蜀芳買過安非他命？
    答：有，最多一千至五百元。
    問：她如何交付給你？
    答：跟一個女生一起拿給我的，兩次都是這樣。
    問：有無見過在庭的被告？
    答：我有看到。
    答：有看過，但是沒有什麼印象。
    問：你跟閔蜀芳購買安非他命的過程，是否有被告江沅駿拿
        過毒品給你過？
    答：有一次。
    問：情形如何？
    答：就是打電話購買毒品，約在嘉年華旁邊拿毒品給我，我
        就拿錢給江沅駿。
    問：嘉年華購買安非他命的電話，你是跟誰聯絡？
    答：是男生接的。
    問：你剛剛江沅駿拿毒品給你，在這之前是否有看過江沅駿
        ？
    答：有看過。
    問：是否可以確定是江沅駿拿毒品給你？
    答：有一次。
    問：（提示通訊監察譯文並告以要旨）其中第三通電話，是
        你跟閔蜀芳聯絡，有何意見？
    答：是的。
    問：兩次買賣你都是跟閔蜀芳聯絡後，一次是去信箱拿的，
        一次是江沅駿拿給你的？
    答：是的。信箱是五百，嘉年華是一仟元。
    問：嘉年華那次，是你拿錢給江沅駿，江沅駿拿毒品給你？
    答：是的。
    問：嘉年華那次購買毒品的金額是多少？
    答：我已經忘記了。我記得是一仟元。」等語
    顯見，證人陳信良係以電話聯絡共同被告閔蜀芳後，再由被
    告江沅駿於附表二編號九所示之時間地點交付新臺幣1000元
    之海洛因予證人陳信良。
  又證人蕭惠文於本院審理時具結證稱：
    「問：妳於99年11月、12月間是否曾經跟閔蜀芳買過海洛因
         ？
    答：有。
    問：妳買的過程是在什麼地點跟閔蜀芳買？
    答：閔蜀芳她家裡面。
    問：她家裡面是否就是光復路346巷19號？
    答：對。
    問：妳跟她買的時候是誰交付妳海洛因？
    答：閔蜀芳。
    問：妳錢交給誰？
    答：閔蜀芳。
    問：這個過程中江沅駿有跟妳聯絡過或是說過什麼話嗎？
    答：沒有。
    問：所以妳是要跟誰買？
    答：閔蜀芳。因為我前陣子有住過她家，我住在她隔壁那一
        間，那一天我帶朋友回來，我交付1000元給她的時候她
        跟我說「江沅駿等一下就會回來了，這個東西是他的」
        ，可是跟我面對面交易的是閔蜀芳沒錯。
    問：她有跟妳說東西是他的？
    答：是她說的，我不知道。因為我和江沅駿有吵過架。
    問：妳這一次為何會跟閔蜀芳買海洛因？是妳主動聯絡的，
        還是閔蜀芳邀妳去買的？
    答：因為她之前打電話給我過，她曾經說她經濟比較不好，
        如果我和我朋友要的話找她，東西會比較好。
    問：99年11月、12月間妳有跟閔蜀芳買一次，是妳主動跟閔
        蜀芳說要買，還是閔蜀芳要妳跟她買？
    答：那一次好像是我打電話給她，問她那邊有沒有。那一次
        有譯文，我在警察局有聽，我記得。
    問：妳打給閔蜀芳的時候，閔蜀芳有沒有跟妳說這些東西跟
        江沅駿有何關係？
    答：在電話中沒有，是回去她家的時候。我說我要回去了，
        我帶朋友回去。
    問：所以妳說在她家裡的時候她有跟妳談到江沅駿，是交易
        前跟妳談的，還是交易後跟妳談的？
    答：是交易後聊天的時候，說到東西純度的時候她說「那是
        阿駿的」，可能她怕我會囉嗦，她直接說是江沅駿的，
        過一會兒江沅駿就有來找她，在隔壁間，我有聽到聲音
        ，但是我沒有跟江沅駿見到面。
    問：再跟妳確認一下，所以閔蜀芳是說「東西是阿駿的」？
    答：對，她是這樣子跟我說的。
    問：於99年11月、12月間在光復路閔蜀芳家買海洛因一次10
        00元這一次，閔蜀芳說是她主動問妳要不要，妳有何意
        見？是這樣子嗎？
    答：不是，是我打電話給她，我說我要順便帶朋友回去。但
        是在我跟她在她家交易之前我曾經在姚長興那裡打電動
        ，她曾經打給我說她現在有進東西了，如果有需要的話
        找她，東西不錯，我還有竹山的朋友都會常常下來這邊
        ，她說都找她，而且她還有提過說如果我朋友找她的話
        ，她願意讓我抽200元，可是我都沒跟她拿。
    問：閔蜀芳說妳們交易1000元毒品這一次是江沅駿透過閔蜀
        芳問妳要不要交易，沒有錯是閔蜀芳跟妳交易，跟妳交
        毒品、收錢，然後她再交給江沅駿，她當時就有告訴妳
        。對於閔蜀芳此部分陳述，妳有何意見？妳剛才提到是
        說事後她有跟妳說毒品是江沅駿的。
    答：因為我那天就是有跟她抱怨說妳之前給我的都只有氣而
        已，都沒有什麼感覺，然後這次的東西比較好，為何比
        較好，她說這次的不一樣，這是阿駿的，不是她的，她
        說她的賣完了。她跟我保證說東西一定有效，我不會再
        白花錢，所以我就跟她購買。她事先只有跟我講說這一
        次交易的毒品一定和之前給妳的不一樣，而且交易完畢
        以後有跟我說這一次的一定比較讚，因為這個毒品是阿
        駿的... 」等語；
  又共同正犯閔蜀芳於本院審理時以證人身分具結證稱：
      「問：妳剛才說江沅駿載妳去交付毒品給張建國及陳信良
        的時候江沅駿不知道妳要去販賣毒品；但是妳以前在地
        檢署的時候，妳陳述說他知悉妳要去販賣毒品，與妳現
        在講的不一致，請妳說明為何陳述不一致？請審判長提
        示偵查卷二第8 頁。妳有他知悉，有時候騙他說要去買
        東西。（提示並告以要旨）
     答：只有那二次他知道。
     問：問題是，妳現在所講的和檢察官訊問時講的不一致，
         情形為何請妳說明，到底哪一個講的才正確？
     答：北斗家商及嘉年華那邊，江沅駿知道。即我賣給張建
         國和陳信良的部分這二件他知道我要拿安非他命給他
         們，是我去朋友那邊剛好坐他的車，我就麻煩他繞過
         去一下。我有告訴江沅駿說我要拿毒品給張建國及陳
         信良，然後叫他載我去。
     問：再跟妳確認一次，妳承認賣毒品海洛因給蕭惠文那一
         次的過程江沅駿知道嗎？
     答：知道，是江沅駿叫我問蕭惠文要不要，一次海洛因和
         二次安非他命的部分都是這樣。
     問：這個過程蕭惠文知道嗎？
     答：知道，蕭惠文知道是江沅駿叫我問她的。
     問：問題是蕭惠文為何會知道是江沅駿叫妳問她，妳有跟
         蕭惠文講嗎？
     答：有。因為那時候東西都是江沅駿的，我根本沒什麼東
         西了，賣給蕭惠文的海洛因及安非他命都是江沅駿的
         。
     問：再跟妳確認一下，妳剛才說妳搭江沅駿的車去交毒品
         給陳信良及張建國，到底是何時江沅駿知道妳是要交
         毒品給陳信良及張建國？
     答：其實他早就知道了，因為一開始我們就是一起在販賣
         。
     問：江沅駿載妳去，是妳請他幫忙載妳去，還是你們二人
         是要共同販賣的意思？就張建國、陳信良的部分，為
         何妳找他載妳去？
     答：那時候我剛好不曉得去哪裡，剛好他們打電話給我，
         我就跟江沅駿說誰誰誰要東西，在哪裡，你載我過去
         那邊。賣的錢是我自己的，賣給他們的安非他命來源
         是我自己的。」等語。
     可見就附表二編號九之部分，陳信良係先以行動電話與閔
     蜀芳聯繫後，於附表二編號九所示之時間地點，由被告江
     沅駿交付毒品予陳信良，陳信良交付1000元予被告江沅駿
     ，被告辯稱其不知情，不足採信；另就附表二編號十六之
     部分，證人蕭惠文與閔蜀芳上開之證述大致相符，顯見被
     告確實有於附表二編號十六之時間地點，透過閔蜀芳販賣
     毒品海洛因予蕭惠文，被告辯稱其不知情，亦不足採信。
  2. 就附表二編號五，謝明志之部分，證人閔蜀芳於本院審理
     時具結證稱：
     「問：妳賣給謝明志安非他命的部分，妳與江沅駿的關係
      為何？
     答：謝明志都是跟我聯繫，在我家中交易，安非他命大部
         分都是我的。
     問：少部分是江沅駿的嗎？
     答：我沒有就會先跟江沅駿拿一些。
     問：所以販賣給謝明志的部分他都有參與囉？
     答：謝明志部分沒有。
     問：99年12月21日賣3000元安非他命這一次檢察官起訴妳
         與江沅駿共同販賣給謝明志，這是妳在偵查中有承認
         的，妳說毒品是他提供的就是這一次嗎？就妳賣給謝
         明志的部分有99年12月17日3000元安非他命、1000元
         的安非他命，及99年12月21日3000元安非他命，三次
         。
     答：安非他命都是由我給他的，因為是我去拿的。
     問：但是妳在檢察官那邊講第三次12月21日3000元那一次
         是妳與江沅駿一起的，是否如此？
     答：對，那一次的毒品是江沅駿的。
     問：所以那一次是妳跟他一起賣給謝明志，只有那一次，
         是嗎？
     答：是。
     問：其他二次的毒品是妳自己的？
     答：對。聯絡及交易都是我。
     問：共同賣3000元給謝明志這一次的錢怎麼分？
     答：賣得的錢他拿去，我做白工。」等語；
  3.另又就附表二編號十至十三，許世明之部分，證人閔蜀芳於
    本院審理時具結證稱：
    「問：許世明的部分，因為他說妳有賣很多次，那麼每一次
    江沅駿都有參與嗎？
    答：對，是我和江沅駿一起賣的。
    問：再重複一次，妳說許世明的部分每一次都有參與，妳與
        江沅駿參與的程度如何？賣給許世明的海洛因是誰提供
        的？
    答：因為許世明是跟我認識，跟江沅駿不太認識，許世明說
        10幾次，有幾次是我和江沅駿合資一起去藥頭那邊拿東
        西，都是江沅駿去拿的。
    問：賣得的錢呢？
    答：回來有時候就是一人一半的東西。賣完以後賺到的錢都
        是在江沅駿那邊。
    問：妳有無分到錢？
    答：沒有。即賣給許世明的部分就是江沅駿透過我做這些工
         作，毒品他提供，錢他收。
    問：許世明的部分檢察官共起訴99年12月19日、12月21 日
        、100年1月3日、99年11月中至12月18日止，共11次，
        分別賣2000元、1000元、2000元、1000元或2000元，這
        11次。妳剛才說許世明的部分都是他提供毒品，錢他收
        去，妳做聯繫而已，是嗎？
    答：對。毒品是我和江沅駿合資購買的，毒品都在江沅駿身
        上，許世明跟他不熟、跟我熟，我聯繫好許世明以後我
        和江沅駿一起出去，江沅駿開車，他把毒品拿給我，我
        拿給許世明，許世明錢給我，我再把錢交給江沅駿，11
        次都是這樣。
    問：妳與許世明的部分，毒品都是你們合資去購買，毒品是
        他提供，因為妳要拿毒品去交給許世明，他撥毒品給妳
        ，妳在檢察官那邊有講。現在要問妳的是，比方說你們
        合資去購買5000元，本錢是5000元，賣給許世明只撥一
        半給他就可以賣到5000元，這樣等於賺2500元；就許世
        明的部分，你們合資購買然後賣出去的利潤大概是多少
        ，你們賣1000元海洛因的利潤大約是多少？
    答：大約對半，賣1000元的利潤約500元以上。
    問：你與江沅駿合資購買毒品後賣給許世明的部分，你們二
        人如何拆帳？
    答：我們去買東西錢我會給他，我沒有分到毒品，我都沒有
        分到什麼。
    問：許世明這幾次你們是一起合資去買，妳拿錢給他，買了
        以後他連錢都不用退給妳嗎，本錢也不用給妳嗎？
    答：比如江沅駿出3000元、許世明出3000元，然後就去拿，
        比如拿半錢回來，即6000元，然後他就跟許世明一人一
        半，我是拿許世明的3000元交給江沅駿。」等語；
  4.另就附表二編號十四，張建國之部分，證人閔蜀芳於本院審
    理時具結證稱：
    「
    問：再跟妳確認一下，妳剛才說妳搭江沅駿的車去交毒品給陳
        信良及張建國，到底是何時江沅駿知道妳是要交毒品給陳
        信良及張建國？
    答：其實他早就知道了，因為一開始我們就是一起在販賣。
    問：江沅駿載妳去，是妳請他幫忙載妳去，還是你們二人是要
        共同販賣的意思？就張建國、陳信良的部分，為何妳找他
        載妳去？
    答：那時候我剛好不曉得去哪裡，剛好他們打電話給我，我就
        跟江沅駿說誰誰誰要東西，在哪裡，你載我過去那邊。賣
        的錢是我自己的，賣給他們的安非他命來源是我自己的。
    問：張建國的部分，起訴12月17日及11、12月間，一次在北斗
        家商、三次在妳家附近的公園那邊，四次都是500元，都
        是安非他命。
    答：這二次都是我交易的，東西都是我的。北斗家商那一次是
        剛好我和江沅駿出去，他剛好打電話來，我就跟江沅駿說
        有人要東西，在北斗家商等我們，我拜託他繞過去那邊一
        下，然後我就交毒品給張建國。
    問：妳告訴江沅駿說張建國在北斗家商那邊跟妳約好要買毒品
        ，叫他載妳過去？
    答：對。
    問：這一次他的獲利是什麼？
    答：沒有。他只是知道我要去買賣毒品安非他命，然後純粹載
        我去而已，我沒有給他好處，他也沒有跟我要好處。」等
    語；以及「問：你們在通訊監察譯文裡面你跟江沅駿講到「
    石頭」、「叫粗工」等這些是指什麼？
    答：「石頭」及「粗工」都是指安非他命，「半個」是指數量
        。
    問：妳與他之間除了毒品之外有其他任何的工作往來嗎？
    答：沒有。
    問：所以你們電話裡面談的都是指安非他命或海洛因的部分，
        不會有提到其他的東西，對不對？
    答：對。」等語。
    顯見被告江沅駿對於閔蜀芳販賣毒品並非不知情，附表二所示
    之證人雖未與被告聯繫，惟確實係由被告駕駛之自用小客車
    搭載閔蜀芳至附表二所示之交易地點進行毒品交易或係被告
    透過閔蜀芳販賣毒品予上開證人，被告江沅駿上開所辯伊僅
    是司機，均不知情云云，要無可採，另雖證人閔蜀芳稱部分
    毒品交易，被告沒有獲利，惟就兩人長期共同販賣毒品之情
    事，且販賣毒品係重罪，被告豈甘受如此重罪之風險，無償
    載送閔蜀芳，綜上，均難認被告完全無獲得販賣毒品之差價
    ，另並有行動電話通訊監察譯文（見100偵字第854卷二第
    202-220頁及100偵字第854卷一第34-78、109-115、163-171
    、200-205及100偵字第854卷二第135-136、149、163-165、
    194頁）附卷可稽，從而，本件事證明確，被告江沅駿上開
    犯行洵堪認定。
五、被告詹春雄部分：
    上開犯罪事實即附表三部分，業據被告詹春雄於檢察官偵查
    中或本院審理時均坦承不諱，核與如附表三所示之證人於檢
    察官偵查中之證述均相符，並有扣案如附表七編號19所示之
    物在卷可證在卷為憑；此外，復有行動電話通訊監察譯文（
    見100偵字第1835號第58-61頁及62-104頁）附卷可稽，足認
    被告詹春雄之自白應與事實相符。從而，本件事證明確，被
    告詹春雄上開犯行洵堪認定。
六、被告賴志福部分：
    上開犯罪事實即附表四部分，業據被告賴志福於本院審理時
    均坦承不諱，核與如附表四所示之證人於檢察官偵查中之證
    述均相符，並有行動電話通訊監察譯文（見100偵字第854卷
    二第202-220頁、118-120頁、221-222頁）附卷可稽，足認
    被告賴志福之自白應與事實相符。從而，本件事證明確，被
    告賴志福上開犯行洵堪認定。
七、被告陳志雄部分：
  (一)訊據被告陳志雄均矢口否認有何販賣毒品之犯行，辯稱：伊
    都是跟蕭惠文一起合資購買毒品，一起吸食，另伊不認識廖
    維賓，當天只有與蕭惠文發生爭執等語。
  (二)經查：
    1.就附表五編號一之部分：
      證人蕭惠文於本院審理時具結證稱：
        「問：99年11月24日妳與廖維賓二人有無一起去過閔蜀
              芳家？
        答：有，是三人，不是二人。
        問：你們三人去的時候，當時去到現場以後總共有多少人
            在場？
        答：白猴、閔蜀芳及我們三人，共五人。
        問：你們當時見面的目的是要做什麼？
        答：吸食毒品。
        問：所謂吸食毒品是妳自己要吸，還是其他三人要吸，還
            是全部人一起吸。
        答：我帶廖維賓和他朋友一起去閔蜀芳家，是和白猴約好
            在那邊見面，然後錢給他，他把毒品給我們，我們就
            在現場施打。白猴是吃他自己的，我們三人是共用一
            包。
        問：妳錢是交給誰？
        答：白猴。
        問：毒品是誰交給妳？
        答：白猴，錢是700元，不是1000元。我們沒有拿夠錢，
            所以就吵架了。
        問：所以你們當天發生衝突是在吃藥之前就還是吃藥之後
            ？
        答：見面拿700 元給他的時候他就不爽了，他說他錢不夠
            ，他回去要怎麼跟他媽媽交代，那是跟他媽媽借的，
            開始一直罵，閔蜀芳也在場。因為是我打電話給他的
            ，廖維賓打給我之後我們約在北斗家商門口會合，我
            等他和他朋友，他騎一臺白色的機車來找我，我們三
            人就說不知道要找誰，我就說我打給白猴看看，是在
            閔蜀芳家認識的一個兄仔，我就打給白猴，我問白猴
            有沒有空，要不要到閔蜀芳家，他說好，我就跟他說
            要1，意思就是1000元，我說要他先幫我出，他到的
            時候我們拿不夠錢只給他700元，於是起衝突。他說
            他是幫我拿，事實上是他自己的還是誰的，我不知道
            ，因為他來了之後我就是和他一手交錢，當場施用。
            他一直罵我，說他是拿他媽媽的錢，實際上是怎樣我
            不知道。
        問：所以他是交1000元的東西給妳，還是交700元的東西
            給妳？
        答：他交1000元的東西給我，然後我們只有拿700 元的現
            金給他，他就開始罵得很難聽了。
        問：你們發生衝突之後呢？有打起來嗎，還是就離開了，
            還是怎樣？
        答：我就不高興，就轉頭去廁所，我從廁所出來時看到廖
            維賓他們針頭還插著，我就不知道啦，因為廖維賓他
            們的口供說他們跟他拿1000元，我不知道他們是之後
            再跟他拿，還是怎樣。我看到的就只有我們拿700 元
            。
        問：妳有無帶廖維賓及廖景崇去閔蜀芳家跟他買海洛因？
        答：有。
        問：跟誰買？
        答：錢拿給陳志雄。
        問：去閔蜀芳家是跟閔蜀芳買，還是跟陳志雄買？
        答：是跟白猴陳志雄買，我錢交給他，海洛因是他拿給我
            。他說是他兄仔的，我不知道是否正確。
        問：和廖維賓、廖景崇與妳到閔蜀芳家裡交易毒品的是陳
            志雄嗎？
        答：是。
        問：700元妳交給他，毒品他交給妳？
        答：是。
        問：11月24日這二通電話就是妳與陳志雄聯絡以後交易的
            嗎？去閔蜀芳她家那一次，你們五人在場這一次。（
            提示譯文）
        答：是。04那支電話和我聯絡之後，後來我和白猴聯絡。
       」等語；
      證人廖維賓於本院審理時具結證稱：
      「問：於99年11月24日，你有無與蕭惠文及另一位友人去閔
            蜀芳家？
        答：有。
        問：請你把那一天的情況詳細說明一下？
        答：當天我們在竹山打電話給蕭惠文說要找海洛因，麻煩
            她幫我們找，她說她人在北斗，叫我們騎機車到北斗
            家商那邊等，她會去那邊接我們，我們到的時候再打
            電話給她，她出來帶我們去閔蜀芳家裡。
        問：打斷一下，你們那時候有說你們自己要買多少嗎？
        答：沒有，電話中沒有講，是到北斗家商的時候才說的，
            我說我身上只剩700元，蕭惠文就說好，看你這麼難
            過，我帶你們到我姐仔即閔蜀芳家，她帶我們進去，
            再來就是一位中年男子即剛剛離庭的被告陳志雄，蕭
            惠文就跟他說我朋友從哪裡來的，人在難過，他身上
            錢不夠，他考慮了一下說好，這一次算是幫忙，我拿
            700 元給陳志雄，陳志雄拿一小包海洛因給我，拿到
            藥之後我們就在她那邊注射完畢才回竹山。」等語；
      證人閔蜀芳於本院審理時具結證稱：
      「問：剛剛在庭之證人廖維賓妳見過嗎？
        答：有。
        問：見過的那一次見面的情況妳能否敘述一下？
        答：那時候我在我自己的房間，他們在隔壁房，我就聽到
            陳志雄和蕭惠文二人起口角，我就過去看是怎樣，然
            後他們為了300 元在吵架。就是蕭惠文拜託陳志雄去
            幫她拿1000元的海洛因，結果蕭惠文跟廖維賓來的時
            候只剩700元，陳志雄說那1000 元是他先跟家人拿的
            ，他們二人就起口角，我就叫陳志雄先走。
        問：所以他們當場如何交易毒品、交付金錢？
        答：我不知道，我只有聽到他們二人吵架，我過去就叫他
            先離開。
        問：就妳當時的瞭解，是陳志雄賣毒品給蕭惠文他們？
        答：我聽他們講的是這樣子，可是我沒有看到他們接洽。
        問：問題是就妳當時的瞭解，是陳志雄賣毒品給蕭惠文，
            還是蕭惠文叫陳志雄幫她去買，然後陳志雄拿毒品來
            ？
        答：是蕭惠文叫陳志雄先幫她拿1000元的海洛因，後來來
            的時候蕭惠文他們金額不夠，然後二人就吵架。」等
       語；對於上述證人蕭惠文、廖維賓以及閔蜀芳之證述均相
       符，可見99年11月24日當天廖維賓與蕭惠文確實一起至附
       表五編號一之交易地點，向被告陳志雄購買海洛因，且因
       廖維賓、蕭惠文身上只帶700元，不足購買1000元之海洛因
       而與被告陳志雄發生爭吵，惟被告仍交付1000元之海洛因
       予廖維賓、蕭惠文，並收取廖維賓、蕭惠文現金700元，可
       見被告陳志雄稱當天僅與蕭惠文發生爭吵，顯被告所辯係
       避重就輕，刻意迴避爭吵原因，並不足採，另並有行動電
       話通訊監察譯文（見100偵字第2253 號卷二第41-47 頁、
       第42頁及反面）附卷可稽，從而，本件事證明確，被告
       陳志雄上開犯行洵堪認定。
    2.就附表五編號二之部分，證人蕭惠文於本院審理時具結證稱
      ：
      「問：妳把錢拿給白猴是跟白猴買，還是白猴進去跟裡面的
            人買？
        答：他有進去再出來，他說他兄仔叫我以後不要再拿500
            元，他說不是他的。
        問：那白猴自己有無出錢？
        答：有吧，我沒有看到他拿現金給他，他是跟我說我們一
            人一半，然後他進去房間裡面，他不讓我進去，我在
            客廳。
        問：他從房間出來以後，他拿多少東西？
        答：一包1000元，就當場一人一半，我就放在針筒裡。
        問：當天你們海洛因是怎麼施用的？
        答：用針筒。
        問：是妳一個人施用，還是二人都有施用？
        答：二人都有施用，他也有用。
        問：所以妳講的就是這一次？
        答：對。
        問：剛剛的筆錄內容妳有看了，為何那一次妳會說是跟被
            告拿的？（審判長提示同上偵訊筆錄予證人蕭惠文）
            這個是在員林燦坤白猴租屋處，就是妳剛才講的。偵
            訊檢察官的問題是說妳有無向陳志雄綽號白猴之人買
            過毒品，妳說有，為什麼？
        答：因為他說錢交給誰就是跟他買的，他跟誰拿是他家的
            事情，他自己向法官講就好，所以我就從警察局做的
            筆錄跟地檢做的都要一樣，要吻合。
        問：妳說妳有在陳志雄燦坤租屋處親自看到他幫妳拿500
            元去交易，跟一名女子交易？
        答：一個「姐仔」，不是閔蜀芳。
        問：在妳面前交易，是嗎？
        答：在房間裡面，我在客廳。
        問：那妳說妳有看到？
        答：他在叫姐仔的時候，姐仔有在門口喊一聲看一下就又
            進去，他們在交易的時候門是關著的。
        問：妳拿500元給陳志雄，陳志雄拿著妳的錢進去房間跟
            一名成年女子交易？
        答：是。
        問：然後呢，出了房間以後呢？
        答：出了房間之後陳志雄就拿一包毒品交給我，我沒有看
            到他拿多少錢給對方，但是他在現場有跟我分一半毒
            品。他拿袋子出來，我先用針筒抽15cc的水，然後打
            到小袋子裡面再搓一搓，然後各自用針筒對分一半的
            海洛因，在我面前分完以後各自施打。至於他拿多少
            錢去交易我沒有看到，他說他有出500 元，我不曉得
            有沒有，但是我實際有拿500元給他，他說他下次不
             要這樣子。」等語。
       顯見蕭惠文確實係向被告陳志雄購買500元之海洛因，且係
       由陳志雄交付一包海洛因予蕭惠文，蕭惠文交付現金500元
       予被告陳志雄，對於陳志雄係向房間內何人交易，其交易
       之金額、數量多寡，蕭惠文完全不知情，難認係蕭惠文與
       被告陳志雄合資購買毒品海洛因，被告辯稱均係和蕭惠文
       合資顯係卸責之詞，並不足採信。
八、被告廖文正部分：
  (一)上開犯罪事實即附表六編號二部分，業據被告廖文正於檢察
    官偵查中以及本院審理時均坦承不諱，核與如附表所示附表
    八編號二之證人於檢察官偵查中之證述均相符，足認被告廖
    文正之自白應與事實相符。從而，本件事證明確，被告廖文
    正上開犯行洵堪認定。
  (二)另就附表六編號一之部份，訊據被告廖文正固坦承有交付現
    金2萬4000元予閔蜀芳，惟矢口否認有何幫助販賣毒品之犯
    行，辯稱：伊交付現金2萬4000元係要透過閔蜀芳向藥頭購
    買1 錢的海洛因毒品，購買來的毒品是要和閔蜀芳共同吸食
    ，伊完全不知道閔蜀芳販賣毒品之事等語。
  (三)經查：
      證人閔蜀芳於偵訊時具結證稱：「就是他（指被告廖文正
      ）先出本錢，我去拿毒品回來販賣，賺的是我自己的...
      。他（指被告廖文正）也是有吃免錢的毒品」；又於本院
      審理時具結證稱：「（檢察官問：妳這句話就是很清楚知
      道廖文正知道妳在賣海洛因，對不對？）對。（檢察官問
      妳看筆錄，廖文正告訴我既然要走販賣這條路，要狠，不
      要笨到被人家騙。對不對？）對，他本來是這樣講。（檢
      察官問：所以廖文正知道妳在販賣海洛因，對不對？）對
      。（檢察官問問題是他是否知道妳在販賣，他叫妳販賣的
      時候要狠，要看到錢才能把東西送出去，對不對？）他那
      時候是有這樣講，那時候因為我們二人在吵架。（檢察官
      問：重點是，他知道妳在賣海洛因，對不對？）對。（審
      判長問：剛才檢察官有提示妳通訊監察譯文，他知道妳販
      賣毒品海洛因以後叫妳要賣就要狠一點，他的意思是什麼
      ？）他的意思是我比較笨笨的，人家說什麼我都相信，他
      說我今天既然要走這條路，如果被抓到刑期很重，要拼一些
      錢起來，意思就是要賣毒品就不能每次都被人賒帳。（審判
      長問：2萬4000元是他知道以後才交付給妳要買毒品？）對
      。」足見被告廖文正已知悉證人閔蜀芳有從事販賣毒品，並
      曾和閔蜀芳就販賣毒品之事發生爭執，又參以99年12月30
      日21時11分13秒之通訊監察譯文：「廖文正：都是我出，給
      你發落，賺都給你沒有人這樣啦... 」、「要走這條路，大
      膽，要狠，要殺，品質，份量顧好... 」、「你要檢討一下
      ，好好再改變方向，我現在若沒有把你拿起來，以後就都沒
      了喔，因為我現在沒有跟你支持，跟你贊助，下次去都沒錢
      了，東西也都沒了... 」顯見被告稱其所提供現金2萬4000
      元係要透過閔蜀芳向藥頭購買毒品係卸責之詞，尚不足採，
      此有行動電話通訊監察譯文（見100偵字第854號偵卷一第
      34-59頁附卷可稽，從而，本件事證明確，被告廖文正上開
      犯行洵堪認定。
九、論罪科刑部分：
(一)按販賣毒品之所謂販賣行為，須行為人主觀上有營利意圖，
    且客觀上有販入或賣出毒品行為，即足構成，至於實際上是
    否已經獲利，則非所問；必也始終無營利之意思，而以原價
    或低於原價有償讓與他人，方難謂為販賣行為，而僅得以轉
    讓罪論處（參照最高法院93年度臺上字第1651號判決要旨）
    。又販賣毒品係政府嚴予查緝之違法行為，且可任意分裝或
    增減其分量，各次買賣之價格，當亦各有差異，隨供需雙方
    之資力、關係之深淺、需求之數量、貨源之充裕與否、販賣
    者對於資金之需求如何即殷切與否，以及政府查緝之態度，
    進而為各種不同之風險評估，而為機動性之調整，因之販賣
    之利得，除經坦承犯行，或帳冊價量均記載明確外，委難察
    得實情，是縱未確切查得販賣賺取之實際差價，但除別有事
    證，足認係按同一價格轉讓，確未牟利之情形外，尚難執此
    認非法販賣之事證有所不足，致知過坦承者難辭重典，飾詞
    否認者反得逞僥倖，而失情理之平。況，販賣者從各種「價
    差」或「量差」或係「純度」謀取利潤方式，或有差異，然
    其所圖利益之非法販賣行為目的，則屬相同，並無二致；衡
    諸毒品取得不易，量微價高，依一般社會通念以觀，凡為販
    賣之不法勾當者，倘非以牟利為其主要誘因及目的，應無甘
    冒被查緝法辦重刑之危險，平白無端義務為該買賣之工作，
    是其販入之價格必較售出之價格低廉，而有從中賺取買賣差
    價牟利之意圖及事實，應屬符合論理法則且不違背社會通常
    經驗之合理判斷。查被告等8人分別與附表一至六所示之人
    並非至親或錢財共通關係，若無藉此牟利之情，自無費心自
    甘承受重典，而涉犯販賣第一級毒品海洛因以及第二級毒品
    甲基安非他命之必要，益見被告等主觀上應具有營利之意圖
    甚明。
(二)次按，安非他命類（Amphetamine-like）藥品，對中樞神經
    具有強烈興奮作用，服用後會引起不安、頭昏、顫抖、亢進
    性反應、失眠、焦慮、譫妄，並產生耐藥性、依賴性、欣慰
    感等副作用，前經行政院衛生署分別於68年7月7日以衛署藥
    字第221433號、69年12月8日以衛署藥字第30114號公告，列
    為不准登記藥品及禁止使用各在案。復經同署於75年7 月11
    日以衛署藥字第597627號公告，安非他命類（Amphetam
    ine-like）藥品包括Amphetamine,Dexamphetamine, Metham
    phetamine與其衍生物之鹽類及製劑，一概禁止使用。又經
    同署於79年10月9日以衛署藥字第904142號公告，安非他命
    類（Amphetamine-like）藥品列入麻醉藥品管理條例第2條
    第4款所定「化學合成類麻醉藥品」管理，並禁止於醫療上
    使用，故甲基安非他命（Methamphetamine）其性質上仍不
    失為禁藥，不因列入「化學合成類麻醉藥品」管理，而有所
    變異，自不得非法持有、轉讓及販賣等情，此有行政院衛生
    署食品藥物管理局99年3月19日FDA消字第0990013233號函、
    99年4月9日FDA管字第09 90016960號函及檢附許可文件可稽
    。又按，一犯罪行為同時有二種以上之法律規定可資處罰者
    ，為法條競合，應先依「重法優於輕法」、「後法優於前法
    」等法理，以決定適用之法律；是明知甲基安非他命為禁藥
    而販賣或轉讓予他人，除各應成立毒品危害防制條例第4條
    第2項之販賣第二級毒品罪、第8條第2項之轉讓第二級毒品
    罪外，亦同時分別構成藥事法第83條第1項之販賣禁藥罪或
    轉讓禁藥罪，均為一犯罪行為同時有二種法律可資處罰之法
    條競合，應依「重法優於輕法」、「後法優於前法」法理，
    擇一處斷。而93年4月21日修正公布，同年月23日施行之藥
    事法第83條第1項明文規定販賣禁藥罪，其法定刑為「7年以
    下有期徒刑，得併科新臺幣（下同）5百萬元以下罰金。」
    ；又毒品危害防制條例於87年5月20日公布，同年月22日生
    效，該條例第2條第2項第2款將甲基安非他命列為第二級毒
    品，同法第4條第2項、第8條第2項亦各定有販賣第二級毒品
    罪、轉讓第二級毒品罪，98年5月20日修正後法定刑分別為
    「無期徒刑或7年以上有期徒刑，得併科1千萬元以下罰金。
    」、「處5 年以上有期徒刑，得併科7百萬元以下罰金。」
    、「6月以上，5年以下有期徒刑，得併科70萬元以下罰金」
    ；故就販賣第二級毒品部分，毒品危害防制條例第4條第2項
    之法定本刑，均較修正後藥事法第83條第1項之法定本刑之
    罪為重；而轉讓第二級毒品部分，除行為人轉讓甲基安非他
    命之情節（亦即其轉讓之數量及對象），應依毒品危害防制
    條例第8條第6款及第9條之規定加重其刑至二分之一，較藥
    事法第83條第1項之法定刑為重之情形外，因修正後藥事法
    第83條第1項之法定本刑，顯較毒品危害防制條例第8條第2
    項之罪之法定本刑為重，且屬後法，是依前述「重法優於輕
    法」、「後法優於前法」之法理，販賣第二級毒品甲基安非
    他命部分，應優先適用毒品危害防制條例第4條第2項之規定
    處斷，至轉讓第二級毒品甲基安非他命部分，除有前揭例外
    之情形，自應優先適用藥事法第83條第1項之規定處斷（最
    高法院98年度臺上字第3569號、99年度臺上字第2041號判決
    意旨參照）。而本件被告廖文正所為附表六編號二轉讓甲基
    安非他命之數量，僅供王新財施用一次乙節，業據證人王新
    財於偵訊中供陳明確；另被告詹春雄所為附表三編號二轉讓
    甲基安非他命之數量，僅供被告詹春雄以及證人陳保利施用
    一次乙節，業據被告詹春雄以及證人陳保利於偵訊中供陳明
    確，本二件復無其他積極證據，足認其分別所轉讓甲基安非
    他命之淨重已逾行政院93年1月7日所公布「轉讓持有毒品加
    重其刑之數量標準」之第二級毒品淨重達10公克以上（此部
    分雖因毒品危害防制條例第11條修正，就單純持有毒品達一
    定純質淨重者，另設罰則，行政院乃於98年11月20日公布「
    轉讓毒品加重其刑之數量標準」，將「持有」二字刪除，惟
    數量標準並無變更），自無適用毒品危害防制條例第8條第6
    項之規定加重其刑之餘地，依上開說明，此部分之犯行應優
    先適用藥事法第83條第1項之轉讓禁藥罪，併予敘明。
(三)核被告蕭惠文、閔蜀芳、江沅駿、詹春雄所為，均係犯毒品
    危害防制條例第4條第1項之販賣第一級毒品、第4條第2項之
    販賣第二級毒品罪嫌；被告姚長興、陳志雄、廖文正所為，
    均係犯毒品危害防制條例第4條第1項之販賣第一級毒品罪嫌
    ；被告賴志福所為，係犯毒品危害防制條例第4條第2項販賣
    第二級毒品罪嫌；另被告詹春雄、廖文正所為，係違反藥事
    法第83條第1項轉讓禁藥罪嫌。被告蕭惠文與姚長興就附表
    一編號三、編號七所為；被告閔蜀芳與江沅駿就附表二編號
    一、編號二、編號五、編號九至編號十四、編號十六；均有
    犯意聯絡及行為分擔，應均論以共同正犯。又被告蕭惠文、
    閔蜀芳、江沅駿、詹春雄、姚長興、陳志雄、廖文正、賴志
    福上開如附表一至附表六所示販賣第一級毒品海洛因、第二
    級毒品甲基安非他命、轉讓禁藥，犯意各別，行為互殊，應
    均分論併罰。另被告廖文正如附表六編號一部分，為幫助犯
    ，按正犯之刑減輕之。又其等持有第一級毒品海洛因以及第
    二級毒品甲基安非他命之低度行為，分別應為販賣、轉讓之
    高度行為所吸收，均不另論罪。
(四)被告江沅駿、詹春雄、蕭惠文、陳志雄等有事實欄所載之犯
    罪記錄，均執行完畢，有其等之臺灣高等法院被告前案紀錄
    表各1份可稽，其於有期徒刑執行完畢後，5年以內故意再犯
    本件有期徒刑以上之各罪，均為累犯，除法定本刑為死刑及
    無期徒刑部分依法不得加重外，皆應依刑法第47條第1項規
    定，各加重其刑。
(五)又新修正毒品危害防制條例第17條第2項之規定，旨在獎勵
    犯罪人之悛悔，同時使偵查或審判機關易於發現真實，以利
    毒品查緝，俾收防制毒品危害之效；故不論該被告之自白，
    係出於自動或被動、簡單或詳細、一次或多次，並其自白後
    有無翻異，苟其於偵查及審判中均有自白，即應依法減輕其
    刑。又所謂自白，乃對自己之犯罪事實全部或主要部分為承
    認犯罪之供述（最高法院100年度臺上字第2344、3608號判
    決意旨足資參照）。本件被告閔蜀芳就附表二全部、被告詹
    春雄就附表三編號一、四、被告蕭惠文就附表一編號二、四
    、五、七至九、被告姚長興就附表一編號三所示之犯行，於
    偵查及審判中均已自白犯行，均有卷附筆錄可稽，爰依上開
    之規定，各予以減輕其刑。
(六)另按，修正後毒品危害防制條例第17條第2項增列「犯第四
    條至第八條之罪於偵查及審判中均自白者，減輕其刑」之規
    定，對於在偵查及審判中均自白犯毒品條例第4條至第8條之
    罪者，明定應減輕其刑。但不同刑罰法律間具有法條競合關
    係者，法院應本於法律整體適用不得割裂原則而為比較適用
    。本件被告廖文正、詹春雄轉讓甲基安非他命之行為，具藥
    事法第83 條第1項與毒品危害防制條例第8條第2項規定間之
    法條競合關係，而應適用法定刑較重之藥事法第83條第1項
    之規定論處，已如前述，被告詹春雄部份，雖於偵查及審判
    中均自白犯罪，然藥事法並無轉讓禁藥者，於偵查及審判中
    自白應減輕其刑之特別規定，自無割裂適用修正後毒品危害
    防制條例第17條第2項規定減輕其刑之餘地，附此敘明（最
    高法院99年度臺上字第1367、2476號判決意旨參照）。
(七)末按，刑法第59條所規定之酌量減輕其刑，係裁判上之減輕
    ，必以犯罪之情狀顯可憫恕，認為科以最低度刑仍嫌過重者
    ，始有其適用。如別有法定減輕之事由者，應優先適用法定
    減輕事由減輕其刑後，猶嫌過重時，方得為之（最高法院98
    年度臺上字第6342號判決意旨參照）；按販賣第一、二級毒
    品罪之法定刑為「處死刑或無期徒刑；處無期徒刑者，得併
    科新臺幣2千萬元以下罰金。」、「處無期徒刑或7年以上有
    期徒刑，得併科1千萬元以下罰金。」；然同為販賣毒品之
    人，其原因動機不一，犯罪情節未必相同，或有大盤毒梟者
    ，亦有中、小盤之分，甚或僅止於吸毒者友儕間為求互通有
    無之有償轉讓者亦有之，其販賣行為所造成危害社會之程度
    自屬有異。於此情形，倘依其情狀處以較輕之徒刑，即足以
    懲儆，並可達防衛社會之目的者，自非不可依客觀之犯行與
    主觀之惡性二者加以考量其情狀，是否有可憫恕之處，適用
    刑法第59條之規定酌量減輕其刑，期使個案裁判之量刑，能
    斟酌至當，符合比例原則。本件被告8人等所犯販賣第一、
    二級毒品海洛因、甲基安非他命之犯行，固係無視國家對於
    杜絕毒品危害之禁令，應予非難，惟其等前後販賣毒品之數
    量，依其價錢估算，各僅有數百至數千元，交易金額實屬非
    鉅，各自所交易之對象亦不多，與大量販售、散布毒品予不
    特定人之毒販相較，其等犯罪之情節確非至惡，相對於長期
    大量販賣毒品之大毒梟而言，其等對社會治安及國民健康之
    危害顯然較小；其等就各自之犯行，雖部分未能於本院審理
    時，坦然面對過錯，即時幡然悔悟，然斟酌其等所犯情節，
    倘仍就被告8人仍處以販賣第一、二級毒品法定本刑之最低
    刑度，均無異失之過苛而不近情理，不免予人情輕法重之感
    ，且難謂符合罪刑相當性及比例原則，更無從與大毒梟之惡
    行有所區隔，是其等犯罪情狀相較於法定之重刑，在客觀上
    足以引起一般人之同情，情節尚堪憫恕，爰均依刑法第59
    條之規定，對被告等所犯販賣第一、二級毒品之犯行，均酌
    量減輕其刑。另被告廖文正之幫助販賣第一級毒品犯行，亦
    本此意旨酌量減輕其刑，並依法遞減之。被告8人等有前述
    刑之加重及減輕事由，均依法先加後遞減之。
(八)爰審酌被告8人無視於國家對於杜絕毒品犯罪之禁令，明知
    毒品對於身體健康之戕害，竟為貪圖不法利益，販賣予他人
    施用，危害社會治安及國民健康，並助長施用毒品歪風，其
    因施用毒品而散盡家財、連累家人，或為購買毒品鋌而走險
    者，更不可勝計，本應予以嚴懲；惟斟酌其等未能洞悉毒品
    之危害，法治觀念淡薄，且被告賴志福前未曾受有任何刑之
    宣告，有臺灣高等法院被告前案紀錄表、臺灣彰化地方法院
    檢察署刑案資料查註紀錄表在卷可憑，素行堪認良好，被告
    閔蜀芳、賴志福、詹春雄、蕭惠文、姚長興於本院審理時均
    坦承犯行、被告廖文正坦承一部犯行，態度良好，堪認良心
    未泯，及被告江沅駿、陳志雄未能坦然面對過錯，難認有悔
    悟之意，並考量其等販賣毒品期間非長，所獲不法利益尚非
    鉅大，分別量處如附表一至六主文欄所示之刑，並均定其應
    執行刑，以資懲儆。
(九)按查獲之第一、二級毒品及專供製造或施用第一、二級毒品
    之器具，不問屬於犯人與否，均沒收銷燬之；查獲之第三、
    四級毒品及製造或施用毒品之器具，無正當理由而擅自持有
    者，均沒入銷燬之；又犯第4條之罪者，其供犯罪所用或因
    犯罪所得之財物，均沒收之，如全部或一部不能沒收時，追
    徵其價額或以其財產抵償之，毒品危害防制條例毒品危害防
    制條例第18條第1項前段、第19條第1項分別定有明文。又毒
    品危害防制條例第19條第1項規定性質上係沒收之補充規定
    。其屬於本條所定沒收之標的，如得以直接沒收者，判決主
    文僅宣告沒收即可，不生「追徵其價額」或「以其財產抵償
    之」問題，須沒收之標的全部或一部不能沒收時，始生「追
    徵其價額」或「以其財產抵償之」選項問題。而「追徵其價
    額」或「以其財產抵償之」係屬兩種選項，分別係針對現行
    貨幣以外之其他財產與現行貨幣而言。上開規定所稱「追徵
    其價額」者，係指所沒收之物為金錢以外之其他財物而無法
    沒收時，因其實際價值不確定，應追徵其價額，使其繳納與
    原物相當之價額，並無以其財產抵償之問題。倘嗣後追徵其
    金錢價額，不得結果而須以其財產抵償者，要屬行政執行機
    關依強制執行之法律之執行問題，即無不能執行之情形，自
    毋庸諭知「或以其財產抵償之」。如不能沒收之沒收標的為
    金錢時，因價值確定，判決主文直接宣告「以其財產抵償之
    」即可，不發生追徵價額之問題。又該條係採義務沒收主義
    。且金錢為代替物，重在兌換價值，而不在原物，自難拘泥
    於沒收原物之理論，認沒收販賣毒品所得之金錢，以當場查
    獲扣押者為限，苟能證明其為販賣毒品所得之金錢，均應予
    以沒收；又毒品危害防制條例第19條第1項規定，犯第4條之
    罪者，其供犯罪所用或因犯罪所得之財物，均沒收之，如全
    部或一部不能沒收時，追徵其價額或以其財產抵償之。但該
    條項並無如同條例第18條第1項所定「不問屬於犯人與否，
    沒收之」之明文，自屬相對沒收主義之立法。是其應沒收之
    物，應以屬被告所有者為限，最高法院99年6月29日99 年度
    第5次刑事庭會議決議、92年度臺上字第5227號、95年度臺
    上字第305號判決意旨均足資參照。次按，共同正犯之犯罪
    所得為新臺幣時，因係合併計算，且於全部或一部不能沒收
    時，以其財產抵償之，為避免執行時發生重複沒收、抵償之
    情形，故各共同正犯之間係採連帶沒收主義，於裁判時僅諭
    知連帶沒收，不得就全體共同正犯之總所得對各該共同正犯
    分別重複諭知沒收；此與罰金刑應分別諭知、分別執行者不
    同，最高法院95年度臺上字第925號判決意旨亦足資參照。
    另按，以營利為目的販入毒品，經多次販賣後，持有剩餘毒
    品被查獲，其各次販賣毒品行為，固應併合處罰。但該持有
    剩餘毒品之低度行為，應僅為最後一次販賣毒品之高度行為
    所吸收，不另論罪。故就該查獲之剩餘毒品，祇能於最後一
    次之販賣毒品罪宣告沒收銷燬，不得於各次販賣毒品罪均宣
    告沒收銷燬，最高法院99年度臺上字第3193號判決意旨亦著
    有明文。
    1.扣案如附表七編號26所示之物，為被告閔蜀芳犯如附表二
      所示之罪所查獲，經送驗後為毒品危害防制條例第2條第2
      項第1款規定之第一級毒品海洛因，有上開法務部調查局
      鑑定書在卷可稽，爰均依毒品危害防制條例第18條第1項
      前段之規定，於最後一次之販賣第一級毒品罪即附表二編
      號十二併予宣告均沒收銷燬之。
    2.本件被告8人因販賣毒品所得之財物，各如附表一至六所
      示之金額，雖均未扣案，仍應依上開毒品危害防制條例第
      19 條第1項之規定，分別宣告沒收，如全部或一部不能沒
      收時，各以其財產抵償之；其中附表一編號三、七、附表
      二編號五、九至十四、十六所示之犯行，係被告蕭惠文與
      姚長興、閔蜀芳與江沅駿、共犯，就該部分販賣毒品之犯
      罪所得，均分別諭知應連帶沒收，如全部或一部不能沒收
      時，以其等財產連帶抵償之。
    3.扣案如附表七編號3、29所示之物，為被告閔蜀芳所有預
      備供盛裝毒品所用之物，為最後一次犯行後所查獲剩餘之
      物，揆諸上開最高法院判決意旨，爰依刑法第38條第1項
      第2款之規定，應於其等最後一次犯行即如附表二編號四
      所示犯行之主文項下宣告沒收。
    4.至扣案如附表七編號13、14、19、20所示之行動電話，為
      被告閔蜀芳、詹春雄、賴志福所有，為被告等犯本件犯行
      所用之物，應依毒品危害防制條例第19條第1項之規定，
      予以宣告沒收。
    5.其餘扣案如附表七所示之物，與本案犯行無關，均業經被
      告等供陳在卷，又無積極證據足認確為本件犯行犯罪所得
      與所用之物，均與本件販賣毒品犯行並無關聯，爰均不予
      以諭知沒收，併予敘明。
、江沅駿無罪部分：
一、公訴意旨略以：
    就起訴書附表二編號一、二，被告江沅駿共同販賣海洛因部
    分，被告閔蜀芳與江沅駿共同意圖營利，於起訴書附表二編
    號一、二所示之時間、地點，以起訴書附表二編號一、二所
    示之金額，販賣海洛因予謝銘嘉，因認被告江沅駿涉有毒品
    危害防制條例第4條第1項之共同販賣第一級毒品海洛因罪嫌
    等語。
二、按犯罪事實應依證據認定之，無證據不得認定犯罪事實；不
    能證明被告犯罪者，應諭知無罪之判決，刑事訴訟法第154
    條第2 項、第301 條第1 項分別定有明文。又刑事訴訟法上
    所謂認定犯罪事實之證據，係指足以認定被告確有犯罪行為
    之積極證據而言，如未能發現有相當證據或證據不足以證明
    ，自不能以推測或擬制之方法以為裁判基礎，而認定不利於
    被告之事實，需依積極證據，苟積極證據不足為不利被告之
    認定時，即應為有利於被告之認定，更不必有何有利之證據
    ；所謂「積極證據足以為不利被告事實之認定」，係指據為
    訴訟上證明之全盤證據資料，在客觀上已達於通常一般之人
    均不致於有所懷疑、而得確信被告確曾犯罪之程度；若未達
    到此一程度，而有合理之懷疑存在時，即無從為有罪之確信
    。而訴訟上所得之全盤證據資料，固不以直接證據為限，間
    接證據亦應包含在內，惟採用間接證據時，必其所成立之證
    據，在直接關係上，雖僅足以證明他項事實，而由此他項事
    實，本於事理之作用足以證明待證事實者，方為合法，若憑
    空之推想，並非得採為證據資料之間接證據，最高法院29年
    上字第3105號、40年臺上字第89號、30年上字第816 號及32
    年上字第67號、76年臺上字第4986號判例已明揭斯旨，足資
    參酌。再者，刑事訴訟法第161 條第1 項明文規定：「檢察
    官就被告犯罪事實，應負舉證責任，並指出證明之方法。」
    ；因此，檢察官對於起訴之犯罪事實，應負提出證據及說服
    之實質舉證責任。倘其所提出之證據，不足為被告有罪之積
    極證明，或其指出證明之方法，無從說服法院以形成被告有
    罪之心證，基於無罪推定之原則，自應為被告無罪判決之諭
    知。申言之，刑事訴訟制度受「倘有懷疑，則從被告之利益
    為解釋」、「被告應被推定為無罪」原則所支配，故得為訴
    訟上證明者，無論為直接或間接證據，須客觀上於吾人一般
    社會生活經驗均不致有所懷疑，而達於確信之程度者，且除
    認定被告犯罪之外，無從本於同一事證為其他有利於被告之
    合理推斷，始可以之為不利之認定，倘其證明尚未達於確信
    之程度，而有合理可疑存在時，即難據為被告有罪之認定。
三、公訴意旨所憑論據：
  (一)證人謝銘嘉、閔蜀芳於檢察官偵查中之證述。
  (二)謝銘嘉與閔蜀芳之通訊監察譯文（見100年度偵字第854號
      偵卷一第290頁）。
四、訊據被告江沅駿堅決否認上開犯行，辯稱：伊完全不知情等
    語。經查：
    上開起訴書附表二編號一、二所示之犯行，經對照通訊監察
    譯文（見100年度偵字第854號偵卷一第290 頁）所示之通聯
    內容，為被告閔蜀芳與購毒者謝銘嘉之對話，謝銘嘉係以所
    持用之0000-000000號撥打閔蜀芳持用之0000-000000號行動
    電話，向被告閔蜀芳購買500元之海洛因1包乙節，業據證人
    謝銘嘉於檢察官偵查中證述明確（見100年度偵字第854號偵
    卷二第23-25頁），核與閔蜀芳於本院審理中具結之證述稱
    ：「（辯護人問：謝銘嘉的部分？）證人閔蜀芳答：江沅駿
    不認識謝銘嘉，謝銘嘉的部分都是我，地點是在我家，因為
    那時候的海洛因都是我的。（審判長問：謝銘嘉的部分從頭
    到尾都是妳自己一人賣的？）證人閔蜀芳答：對。」相符。
    ；除此之外，被告江沅駿堅決否認犯行，則其等就此部分之
    犯行，是否確有犯意之聯絡與行為之分擔，實非無疑義，自
    不得僅以被告江沅駿確曾有與共同販賣毒品之情事，即遽認
    本件附表二編號一、二所示之犯行，均為被告江沅駿所共犯
    ，此不合理甚明。
五、綜上所述，本件確無相關證據資料，足認被告江沅駿有參與
    此部分之犯行，自不得遽以販賣毒品罪相繩。起訴書所指上
    開犯行，卷內並無直接或間接證據足以證明此部分犯罪事實
    之存在，檢察官對於起訴之犯罪事實，所提出之證據尚無法
    排除合理之懷疑，即使人產生確信之程度，不足為被告江沅
    駿有罪之積極證明，自無從遽為被告江沅駿不利之認定；此
    外，復查無其他積極證據足認被告江沅駿有何販賣第一級毒
    品之犯行，不能證明被告江沅駿犯罪，揆諸首揭法律條文及
    判例說明，此部分自應諭知被告江沅駿無罪之判決，以免冤
    抑。
據上論斷，應依刑事訴訟法第299 條第1 項前段、第301 條第1
項，毒品危害防制條例第4條第1項、第2項、第17條第2項、第18
條第1項、第19條第1項，藥事法第83條第1項，刑法第11條、第
28條、第30條、第47條第1項、第59條、第51條第5款、第38條第
1項第2款、第40條之1，判決如主文。
本案經檢察官陳顗安到庭執行職務。
中    華    民    國   100    年    11    月    11    日
                  刑事第四庭  審判長法  官  姚銘鴻
                                    法  官  陳義忠
                                    法  官  蘇雅慧
以上正本證明與原本無異。
如不服本判決應於收受判決後10日內向本院提出上訴書狀，並應
敘述具體理由。其未敘述上訴理由者，應於上訴期間屆滿後20日
內向本院補提理由書( 均須按他造當事人之人數附繕本) 「切勿
逕送上級法院」。
中    華    民    國   100    年    11    月    11    日
                                    書記官  郭佳雯
附錄本判決論罪之法條：
毒品危害防制條例第4條：
製造、運輸、販賣第一級毒品者，處死刑或無期徒刑；處無期徒
刑者，得併科新臺幣2 千萬元以下罰金。
製造、運輸、販賣第二級毒品者，處無期徒刑或7 年以上有期徒
刑，得併科新臺幣1 千萬元以下罰金。
製造、運輸、販賣第三級毒品者，處5 年以上有期徒刑，得併科
新臺幣7 百萬元以下罰金。
製造、運輸、販賣第四級毒品者，處3 年以上10年以下有期徒刑
，得併科新臺幣3 百萬元以下罰金。
製造、運輸、販賣專供製造或施用毒品之器具者，處1 年以上7
年以下有期徒刑，得併科新臺幣1 百萬元以下罰金。
前五項之未遂犯罰之。
藥事法第83條：
明知為偽藥或禁藥，而販賣、供應、調劑、運送、寄藏、牙保、
轉讓或意圖販賣而陳列者，處7 年以下有期徒刑，得併科新臺幣
5 百萬元以下罰金。
犯前項之罪，因而致人於死者，處7 年以上有期徒刑，致重傷者
，處3 年以上12年以下有期徒刑。
因過失犯第1 項之罪者，處2 年以下有期徒刑、拘役或科新臺幣
30萬元以下罰金。
第1 項之未遂犯罰之。
附表一：蕭惠文與姚長興販賣毒品部分：
  ┌──┬────┬──────┬────┬────┬──┬──┬──┬───────────┐
  │編號│販毒者與│聯 絡 方 式 │交易時間│交易地點│金額│毒品│販賣│  主           文     │
  │    │購毒者  │            │        │        │    │種類│次數│                      │
  ├──┼────┼──────┼────┼────┼──┼──┼──┼───────────┤
  │ 一 │蕭惠文販│余瑞章持所使│100年1月│彰化縣員│新台│第一│1次 │蕭惠文販賣第一級毒品，│
  │    │賣與余瑞│用0000000000│6日11時 │林鎮員林│幣（│級毒│    │累犯，處有期徒刑柒年捌│
  │    │章（綽號│手機，與蕭惠│許。    │家商門口│下同│品海│    │月，未扣案之販賣第一級│
  │    │鴨公）  │文所持用0988│        │。      │）1,│洛因│    │毒品所得新臺幣壹仟元沒│
  │    │        │039049手機聯│        │        │000 │    │    │收，如全部或一部不能沒│
  │    │        │絡。        │        │        │元  │    │    │收時，以其財產抵償之。│
  │    │        │            │        │        │    │    │    │                      │
  │    │        │            │        │        │    │    │    │                      │
  ├──┼────┼──────┼────┼────┼──┼──┼──┼───────────┤
  │ 二 │同上    │同上        │自99年11│彰化縣溪│同上│同上│11次│蕭惠文販賣第一級毒品，│
  │    │        │            │月至100 │州鄉溪州│    │    │    │共拾壹罪，均累犯，各處│
  │    │        │            │年1月止 │街上之7 │    │    │    │有期徒刑柒年捌月，未扣│
  │    │        │            │。      │-11便利 │    │    │    │案之販賣第一級毒品所得│
  │    │        │            │        │商店門口│    │    │    │新臺幣壹萬壹仟元，均沒│
  │    │        │            │        │。      │    │    │    │收，如全部或一部不能沒│
  │    │        │            │        │        │    │    │    │收時，均以其財產抵償之│
  │    │        │            │        │        │    │    │    │。                    │
  │    │        │            │        │        │    │    │    │                      │
  ├──┼────┼──────┼────┼────┼──┼──┼──┼───────────┤
  │ 三 │蕭惠文、│廖維賓以0916│99年11月│彰化縣溪│1,00│同上│1次 │蕭惠文共同販賣第一級毒│
  │    │姚長興共│529396手機與│26日20時│州鄉溪州│0元 │    │    │品，累犯，處有期徒刑柒│
  │    │同販賣毒│蕭惠文所持用│許。    │街上之7 │    │    │    │年捌月，未扣案之販賣第│
  │    │品與廖維│0000000000門│        │-11便利 │    │    │    │一級毒品所得新臺幣壹仟│
  │    │賓      │號電話聯絡，│        │商店門口│    │    │    │元與姚長興連帶沒收，如│
  │    │        │再由姚長興攜│        │。      │    │    │    │全部或一部不能沒收時，│
  │    │        │帶1小包海洛 │        │        │    │    │    │以其二人財產連帶抵償之│
  │    │        │因至右揭地點│        │        │    │    │    │。                    │
  │    │        │交易。      │        │        │    │    │    │                      │
  │    │        │            │        │        │    │    │    │姚長興共同販賣第一級毒│
  │    │        │            │        │        │    │    │    │品，處有期徒刑柒年陸月│
  │    │        │            │        │        │    │    │    │，未扣案之販賣第一級毒│
  │    │        │            │        │        │    │    │    │品所得新臺幣壹仟元與蕭│
  │    │        │            │        │        │    │    │    │惠文連帶沒收，如全部或│
  │    │        │            │        │        │    │    │    │一部不能沒收時，以其二│
  │    │        │            │        │        │    │    │    │人財產連帶抵償之。    │
  │    │        │            │        │        │    │    │    │                      │
  │    │        │            │        │        │    │    │    │                      │
  │    │        │            │        │        │    │    │    │                      │
  ├──┼────┼──────┼────┼────┼──┼──┼──┼───────────┤
  │ 四 │蕭惠文販│廖維賓以0981│100年1月│彰化縣溪│1,00│同上│2次 │蕭惠文販賣第一級毒品，│
  │    │賣毒品與│053263手機與│8日15時 │州鄉某遊│0元 │    │    │累犯，處有期徒刑柒年捌│
  │    │廖維賓、│蕭惠文持用之│許、同日│藝場。  │、  │    │    │月，未扣案之販賣第一級│
  │    │廖景崇  │0000000000門│16時許。│        │500 │    │    │毒品所得新臺幣壹仟元沒│
  │    │        │號電話聯絡。│        │        │元  │    │    │收，如全部或一部不能沒│
  │    │        │            │        │        │    │    │    │收時，以其財產抵償之。│
  │    │        │            │        │        │    │    │    │                      │
  │    │        │            │        │        │    │    │    │蕭惠文販賣第一級毒品，│
  │    │        │            │        │        │    │    │    │累犯，處有期徒刑柒年陸│
  │    │        │            │        │        │    │    │    │月，未扣案之販賣第一級│
  │    │        │            │        │        │    │    │    │毒品所得新臺幣伍佰元沒│
  │    │        │            │        │        │    │    │    │收，如全部或一部不能沒│
  │    │        │            │        │        │    │    │    │收時，以其財產抵償之。│
  │    │        │            │        │        │    │    │    │                      │
  │    │        │            │        │        │    │    │    │                      │
  │    │        │            │        │        │    │    │    │                      │
  │    │        │            │        │        │    │    │    │                      │
  │    │        │            │        │        │    │    │    │                      │
  ├──┼────┼──────┼────┼────┼──┼──┼──┼───────────┤
  │ 五 │蕭惠文販│廖維賓以共用│100年1月│溪州鄉溪│900 │同上│1次 │蕭惠文販賣第一級毒品，│
  │    │賣毒品與│電話00000000│1日16時 │州街上7 │元  │    │    │累犯，處有期徒刑柒年柒│
  │    │廖維賓  │04電話聯絡蕭│許。    │-11便利 │    │    │    │月，未扣案之販賣第一級│
  │    │        │惠文所持用之│        │商店門口│    │    │    │毒品所得新臺幣玖佰元沒│
  │    │        │0000000000門│        │。      │    │    │    │收，如全部或一部不能沒│
  │    │        │號。        │        │        │    │    │    │收時，以其財產抵償之。│
  │    │        │            │        │        │    │    │    │                      │
  │    │        │            │        │        │    │    │    │                      │
  ├──┼────┼──────┼────┼────┼──┼──┼──┼───────────┤
  │ 六 │蕭惠文販│黃健瑭以0911│100年2月│彰化縣北│1,00│安非│1次 │蕭惠文販賣第二級毒品，│
  │    │賣毒品與│497589門號與│1日下午 │斗鎮七星│0元 │他命│    │累犯，處有期徒刑肆年│
  │    │黃健瑭  │蕭惠文所持用│。      │飯店門口│    │    │    │月，未扣案之販賣第二級│
  │    │        │0000000000門│        │。      │    │    │    │毒品所得新臺幣壹仟元沒│
  │    │        │號電話聯絡。│        │        │    │    │    │收，如全部或一部不能沒│
  │    │        │            │        │        │    │    │    │收時，以其財產抵償之。│
  │    │        │            │        │        │    │    │    │                      │
  │    │        │            │        │        │    │    │    │                      │
  ├──┼────┼──────┼────┼────┼──┼──┼──┼───────────┤
  │ 七 │蕭惠文與│陳宥辛以0976│100年1月│溪州鄉溪│1,00│海洛│1次 │蕭惠文共同販賣第一級毒│
  │    │姚長興共│020299門號與│10日12時│州派出所│0元 │因  │    │品，累犯，處有期徒刑柒│
  │    │同販賣毒│蕭惠文所持用│許。    │旁馬路邊│    │    │    │年捌月，未扣案之販賣第│
  │    │品與陳宥│0000000000門│        │。      │    │    │    │一級毒品所得新臺幣壹仟│
  │    │辛      │號電話聯絡。│        │        │    │    │    │元與姚長興連帶沒收，如│
  │    │        │            │        │        │    │    │    │全部或一部不能沒收時，│
  │    │        │            │        │        │    │    │    │以其二人財產連帶抵償之│
  │    │        │            │        │        │    │    │    │。                    │
  │    │        │            │        │        │    │    │    │                      │
  │    │        │            │        │        │    │    │    │姚長興共同販賣第一級毒│
  │    │        │            │        │        │    │    │    │品，處有期徒刑柒年陸月│
  │    │        │            │        │        │    │    │    │，未扣案之販賣第一級毒│
  │    │        │            │        │        │    │    │    │品所得新臺幣壹仟元與蕭│
  │    │        │            │        │        │    │    │    │惠文連帶沒收，如全部或│
  │    │        │            │        │        │    │    │    │一部不能沒收時，以其二│
  │    │        │            │        │        │    │    │    │人財產連帶抵償之。    │
  │    │        │            │        │        │    │    │    │                      │
  │    │        │            │        │        │    │    │    │                      │
  │    │        │            │        │        │    │    │    │                      │
  │    │        │            │        │        │    │    │    │                      │
  │    │        │            │        │        │    │    │    │                      │
  ├──┼────┼──────┼────┼────┼──┼──┼──┼───────────┤
  │ 八 │蕭惠文販│同上。      │99年12月│同上。  │1,00│海洛│2次 │蕭惠文販賣第一級毒品，│
  │    │賣毒品與│            │初至100 │        │0元 │因  │    │共貳罪，均累犯，各處有│
  │    │陳宥辛  │            │年1月間 │        │    │    │    │期徒刑柒年捌月，未扣案│
  │    │        │            │。      │        │    │    │    │之販賣第一級毒品所得新│
  │    │        │            │        │        │    │    │    │臺幣貳仟元，均沒收，如│
  │    │        │            │        │        │    │    │    │全部或一部不能沒收時，│
  │    │        │            │        │        │    │    │    │均以其財產抵償之。    │
  │    │        │            │        │        │    │    │    │                      │
  │    │        │            │        │        │    │    │    │                      │
  ├──┼────┼──────┼────┼────┼──┼──┼──┼───────────┤
  │ 九 │蕭惠文販│由廖維賓與蕭│99年10月│南投縣竹│2,00│海洛│2次 │蕭惠文販賣第一級毒品，│
  │    │賣毒品與│惠文電話聯絡│間某日、│山鎮桂林│0元 │因  │    │共貳罪，均累犯，各處有│
  │    │劉昭明  │。          │同年11月│里中正巷│、  │    │    │期徒刑柒年捌月，未扣案│
  │    │        │            │9日。   │20之35號│1,00│    │    │之販賣第一級毒品所得新│
  │    │        │            │        │（廖維賓│0元 │    │    │臺幣貳仟元、壹仟元沒收│
  │    │        │            │        │家中）、│    │    │    │，如全部或一部不能沒收│
  │    │        │            │        │竹山鎮磚│    │    │    │時，均以其財產抵償之。│
  │    │        │            │        │仔窯。  │    │    │    │                      │
  │    │        │            │        │        │    │    │    │                      │
  ├──┼────┼──────┼────┼────┼──┼──┼──┼───────────┤
  │ 十 │蕭惠文販│何秀蘭以0977│99年10月│彰化縣員│1,00│安非│2次 │蕭惠文販賣第二級毒品，│
  │    │賣毒品與│075626門號與│15日10時│林鎮永春│0元 │他命│    │共貳罪，均累犯，各處有│
  │    │何秀蘭  │蕭惠文所持用│許、同年│街41號（│、3,│。  │    │期徒刑肆年月，未扣案│
  │    │        │0000000000電│12月11日│蕭惠文住│000 │    │    │之販賣第二級毒品所得新│
  │    │        │話聯絡。    │11時許。│處）、員│元。│    │    │臺幣壹仟元、仟元沒收│
  │    │        │            │        │林火車站│    │    │    │，如全部或一部不能沒收│
  │    │        │            │        │對面公園│    │    │    │時，均以其財產抵償之。│
  │    │        │            │        │。      │    │    │    │                      │
  │    │        │            │        │        │    │    │    │                      │
  │    │        │            │        │        │    │    │    │                      │
  └──┴────┴──────┴────┴────┴──┴──┴──┴───────────┘
附表二：被告閔蜀芳、江沅駿販賣毒品部分：
  ┌──┬────┬──────┬────┬────┬──┬──┬──┬───────────┐
  │編號│販毒者與│聯 絡 方 式 │交易時間│交易地點│金額│毒品│販賣│  主          文      │
  │    │購毒者或│            │        │        │    │種類│次數│                      │
  ├──┼────┼──────┼────┼────┼──┼──┼──┼───────────┤
  │ 一 │閔蜀芳販│謝銘嘉持所使│99年12月│彰化縣北│新台│第一│1次 │閔蜀芳販賣第一級毒品，│
  │    │賣毒品與│用0000000000│16日22時│斗鎮光復│幣（│級毒│    │處有期徒刑捌年貳月，扣│
  │    │謝銘嘉  │手機，與閔蜀│許。    │里光復路│下同│品海│    │案如附表七編號13、14所│
  │    │        │芳所持用0977│        │346巷19 │）5,│洛因│    │示之物沒收之；未扣案之│
  │    │        │116907手機聯│        │號。    │00元│    │    │販賣第一級毒品所得新臺│
  │    │        │絡。        │        │        │    │    │    │幣伍佰元沒收，如全部或│
  │    │        │            │        │        │    │    │    │一部不能沒收時，以其財│
  │    │        │            │        │        │    │    │    │產抵償之。            │
  │    │        │            │        │        │    │    │    │                      │
  ├──┼────┼──────┼────┼────┼──┼──┼──┼───────────┤
  │ 二 │同上    │謝銘嘉直接前│99年12月│同上。  │各  │同上│2次 │閔蜀芳販賣第一級毒品，│
  │    │        │往右揭閔蜀芳│20日下午│        │500 │    │    │共貳罪，各處有期徒刑捌│
  │    │        │住處向之購買│某時、同│        │元  │    │    │年貳月，扣案如附表七編│
  │    │        │。          │月21日晚│        │    │    │    │號13、14所示之物沒收之│
  │    │        │            │上某時。│        │    │    │    │；未扣案之各販賣第一級│
  │    │        │            │        │        │    │    │    │毒品所得新臺幣壹仟元，│
  │    │        │            │        │        │    │    │    │均沒收，如全部或一部不│
  │    │        │            │        │        │    │    │    │能沒收時，均以其財產抵│
  │    │        │            │        │        │    │    │    │償之。                │
  │    │        │            │        │        │    │    │    │                      │
  ├──┼────┼──────┼────┼────┼──┼──┼──┼───────────┤
  │ 三 │閔蜀芳販│謝明志以0981│99年12月│同上。  │3,00│安非│1次 │閔蜀芳販賣第二級毒品，│
  │    │賣毒品與│466502手機與│17日18時│        │0元 │他命│    │處有期徒刑肆年貳月，扣│
  │    │謝明志  │閔蜀芳所持用│許。    │        │    │    │    │案如附表七編號13、14所│
  │    │        │0000000000門│        │        │    │    │    │示之物沒收之；未扣案之│
  │    │        │號電話聯絡。│        │        │    │    │    │販賣第二級毒品所得新臺│
  │    │        │            │        │        │    │    │    │幣仟元沒收，如全部或│
  │    │        │            │        │        │    │    │    │一部不能沒收時，以其財│
  │    │        │            │        │        │    │    │    │產抵償之。            │
  │    │        │            │        │        │    │    │    │                      │
  ├──┼────┼──────┼────┼────┼──┼──┼──┼───────────┤
  │ 四 │閔蜀芳販│同上        │99年12月│同上。  │1,00│同上│1次 │閔蜀芳販賣第二級毒品，│
  │    │賣毒品與│            │17日19時│        │0元 │    │    │處有期徒刑肆年貳月，扣│
  │    │謝明志、│            │許。    │        │    │    │    │案如附表七編號3、13 、│
  │    │鄭心怡  │            │        │        │    │    │    │14、29所示之物沒收之；│
  │    │        │            │        │        │    │    │    │未扣案之販賣第二級毒品│
  │    │        │            │        │        │    │    │    │所得新臺幣壹仟元沒收，│
  │    │        │            │        │        │    │    │    │如全部或一部不能沒收時│
  │    │        │            │        │        │    │    │    │，以其財產抵償之。    │
  │    │        │            │        │        │    │    │    │                      │
  │    │        │            │        │        │    │    │    │                      │
  │    │        │            │        │        │    │    │    │                      │
  ├──┼────┼──────┼────┼────┼──┼──┼──┼───────────┤
  │ 五 │閔蜀芳與│同上        │99年12月│同上。  │3,00│同上│1次 │閔蜀芳共同販賣第二級毒│
  │    │江沅駿共│            │21日23時│        │0元 │    │    │品，處有期徒刑肆年貳月│
  │    │同販賣毒│            │許。    │        │    │    │    │，扣案如附表七編號13、│
  │    │品與謝明│            │        │        │    │    │    │14 所示之物沒收之；未 │
  │    │志      │            │        │        │    │    │    │扣案之販賣第二級毒品所│
  │    │        │            │        │        │    │    │    │得新臺幣仟元與江沅駿│
  │    │        │            │        │        │    │    │    │連帶沒收，如全部或一部│
  │    │        │            │        │        │    │    │    │不能沒收時，以其二人財│
  │    │        │            │        │        │    │    │    │產連帶抵償之。        │
  │    │        │            │        │        │    │    │    │                      │
  │    │        │            │        │        │    │    │    │江沅駿共同販賣第二級毒│
  │    │        │            │        │        │    │    │    │品，累犯，處有期徒刑肆│
  │    │        │            │        │        │    │    │    │年陸月，未扣案之販賣第│
  │    │        │            │        │        │    │    │    │二級毒品所得新臺幣仟│
  │    │        │            │        │        │    │    │    │元與閔蜀芳連帶沒收，如│
  │    │        │            │        │        │    │    │    │全部或一部不能沒收時，│
  │    │        │            │        │        │    │    │    │以其二人財產連帶抵償之│
  │    │        │            │        │        │    │    │    │。                    │
  │    │        │            │        │        │    │    │    │                      │
  │    │        │            │        │        │    │    │    │                      │
  ├──┼────┼──────┼────┼────┼──┼──┼──┼───────────┤
  │ 六 │閔蜀芳販│透過賴志福帶│99年下半│同上    │5,00│同上│4次 │閔蜀芳販賣第二級毒品，│
  │    │賣毒品與│張智農至右揭│年期間。│        │元  │    │    │共肆罪，各處有期徒刑肆│
  │    │張智農  │閔蜀芳家中。│        │        │    │    │    │年貳月，扣案如附表七編│
  │    │        │            │        │        │    │    │    │號13、14所示之物沒收之│
  │    │        │            │        │        │    │    │    │；未扣案之各販賣第二級│
  │    │        │            │        │        │    │    │    │毒品所得新臺幣貳仟元，│
  │    │        │            │        │        │    │    │    │均沒收，如全部或一部不│
  │    │        │            │        │        │    │    │    │能沒收時，均以其財產抵│
  │    │        │            │        │        │    │    │    │償之。                │
  │    │        │            │        │        │    │    │    │                      │
  ├──┼────┼──────┼────┼────┼──┼──┼──┼───────────┤
  │ 七 │閔蜀芳販│因張智農欲購│99年下半│同上。  │2,00│同上│4次 │閔蜀芳販賣第二級毒品，│
  │    │賣毒品與│買毒品，賴志│年期間。│        │0元 │    │    │共肆罪，各處有期徒刑肆│
  │    │賴志福  │福即偕同張智│        │        │    │    │    │年肆月，扣案如附表七編│
  │    │        │農至閔蜀芳家│        │        │    │    │    │號13、14所示之物沒收之│
  │    │        │中，由賴志福│        │        │    │    │    │；未扣案之各販賣第二級│
  │    │        │在閔蜀芳房間│        │        │    │    │    │毒品所得新臺幣貳仟元均│
  │    │        │內，以2,000 │        │        │    │    │    │沒收，如全部或一部不能│
  │    │        │元價格向閔蜀│        │        │    │    │    │沒收時，均以其財產抵償│
  │    │        │芳購買4包或 │        │        │    │    │    │之。                  │
  │    │        │5包，賴志福 │        │        │    │    │    │                      │
  │    │        │再將此4或5包│        │        │    │    │    │                      │
  │    │        │安非他命請張│        │        │    │    │    │                      │
  │    │        │智農選1包， │        │        │    │    │    │                      │
  │    │        │其餘則歸賴志│        │        │    │    │    │                      │
  │    │        │福所有。    │        │        │    │    │    │                      │
  ├──┼────┼──────┼────┼────┼──┼──┼──┼───────────┤
  │ 八 │閔蜀芳販│陳信良以0931│99年12月│同上處所│5,00│同上│1次 │閔蜀芳販賣第二級毒品，│
  │    │賣毒品與│141750手機與│17日13時│外面之信│元  │    │    │處有期徒刑肆年貳月，扣│
  │    │陳信良  │閔蜀芳所持用│許。    │箱上。  │    │    │    │案如附表七編號13、14所│
  │    │        │0000000000門│        │        │    │    │    │示之物沒收之；未扣案之│
  │    │        │號電話聯絡。│        │        │    │    │    │販賣第二級毒品所得新臺│
  │    │        │            │        │        │    │    │    │幣伍佰元沒收，如全部或│
  │    │        │            │        │        │    │    │    │一部不能沒收時，以其財│
  │    │        │            │        │        │    │    │    │產抵償之。            │
  │    │        │            │        │        │    │    │    │                      │
  ├──┼────┼──────┼────┼────┼──┼──┼──┼───────────┤
  │ 九 │閔蜀芳與│同上，後由江│99年12月│彰化縣北│    │同上│1次 │閔蜀芳共同販賣第二級毒│
  │    │江沅駿共│沅駿在右揭地│21日14時│斗鎮嘉年│1,00│    │    │品，處有期徒刑肆年貳月│
  │    │同販賣毒│點交付毒品與│許。    │華KTV外 │0元 │    │    │，扣案如附表七編號13、│
  │    │品與陳信│陳信良。    │        │面馬路邊│    │    │    │14 所示之物沒收之；未 │
  │    │良      │            │        │。      │    │    │    │扣案之販賣第二級毒品所│
  │    │        │            │        │        │    │    │    │得新臺幣壹仟元與江沅駿│
  │    │        │            │        │        │    │    │    │連帶沒收，如全部或一部│
  │    │        │            │        │        │    │    │    │不能沒收時，以其二人財│
  │    │        │            │        │        │    │    │    │產連帶抵償之。        │
  │    │        │            │        │        │    │    │    │                      │
  │    │        │            │        │        │    │    │    │江沅駿共同販賣第二級毒│
  │    │        │            │        │        │    │    │    │品，累犯，處有期徒刑肆│
  │    │        │            │        │        │    │    │    │年陸月，未扣案之販賣第│
  │    │        │            │        │        │    │    │    │二級毒品所得新臺幣壹仟│
  │    │        │            │        │        │    │    │    │元與閔蜀芳連帶沒收，如│
  │    │        │            │        │        │    │    │    │全部或一部不能沒收時，│
  │    │        │            │        │        │    │    │    │以其二人財產連帶抵償之│
  │    │        │            │        │        │    │    │    │。                    │
  │    │        │            │        │        │    │    │    │                      │
  │    │        │            │        │        │    │    │    │                      │
  │    │        │            │        │        │    │    │    │                      │
  │    │        │            │        │        │    │    │    │                      │
  ├──┼────┼──────┼────┼────┼──┼──┼──┼───────────┤
  │ 十 │閔蜀芳與│許世明以0932│99年12月│彰化縣北│2,00│海洛│1次 │閔蜀芳共同販賣第一級毒│
  │    │江沅駿共│944596手機與│19日12時│斗鎮光復│0元 │因  │    │品，處有期徒刑捌年貳月│
  │    │同販賣毒│閔蜀芳所持用│許。    │里光復路│    │    │    │，扣案如附表七編號13、│
  │    │品與許世│0000000000門│        │346巷19 │    │    │    │14 所示之物沒收之；未 │
  │    │明      │號電話聯絡。│        │號。    │    │    │    │扣案之販賣第一級毒品所│
  │    │        │            │        │        │    │    │    │得新臺幣貳仟元與江沅駿│
  │    │        │            │        │        │    │    │    │連帶沒收，如全部或一部│
  │    │        │            │        │        │    │    │    │不能沒收時，以其二人財│
  │    │        │            │        │        │    │    │    │產連帶抵償之。        │
  │    │        │            │        │        │    │    │    │                      │
  │    │        │            │        │        │    │    │    │江沅駿共同販賣第一級毒│
  │    │        │            │        │        │    │    │    │品，累犯，處有期徒刑拾│
  │    │        │            │        │        │    │    │    │伍年，未扣案之販賣第一│
  │    │        │            │        │        │    │    │    │級毒品所得新臺幣貳仟元│
  │    │        │            │        │        │    │    │    │與閔蜀芳連帶沒收，如全│
  │    │        │            │        │        │    │    │    │部或一部不能沒收時，以│
  │    │        │            │        │        │    │    │    │其二人財產連帶抵償之。│
  │    │        │            │        │        │    │    │    │                      │
  │    │        │            │        │        │    │    │    │                      │
  │    │        │            │        │        │    │    │    │                      │
  │    │        │            │        │        │    │    │    │                      │
  ├──┼────┼──────┼────┼────┼──┼──┼──┼───────────┤
  │十一│同上    │同上。      │99年12月│彰化縣埤│1,00│同上│1次 │閔蜀芳共同販賣第一級毒│
  │    │        │            │21日10時│頭鄉斗苑│0元 │    │    │品，處有期徒刑捌年貳月│
  │    │        │            │許。    │東路埔尾│    │    │    │，扣案如附表七編號13、│
  │    │        │            │        │兵營對面│    │    │    │14 所示之物沒收之；未 │
  │    │        │            │        │之7-11便│    │    │    │扣案之販賣第一級毒品所│
  │    │        │            │        │利商店。│    │    │    │得新臺幣壹仟元與江沅駿│
  │    │        │            │        │        │    │    │    │連帶沒收，如全部或一部│
  │    │        │            │        │        │    │    │    │不能沒收時，以其二人財│
  │    │        │            │        │        │    │    │    │產連帶抵償之。        │
  │    │        │            │        │        │    │    │    │                      │
  │    │        │            │        │        │    │    │    │江沅駿共同販賣第一級毒│
  │    │        │            │        │        │    │    │    │品，累犯，處有期徒刑拾│
  │    │        │            │        │        │    │    │    │伍年，未扣案之販賣第一│
  │    │        │            │        │        │    │    │    │級毒品所得新臺幣壹仟元│
  │    │        │            │        │        │    │    │    │與閔蜀芳連帶沒收，如全│
  │    │        │            │        │        │    │    │    │部或一部不能沒收時，以│
  │    │        │            │        │        │    │    │    │其二人財產連帶抵償之。│
  │    │        │            │        │        │    │    │    │                      │
  │    │        │            │        │        │    │    │    │                      │
  │    │        │            │        │        │    │    │    │                      │
  │    │        │            │        │        │    │    │    │                      │
  │    │        │            │        │        │    │    │    │                      │
  ├──┼────┼──────┼────┼────┼──┼──┼──┼───────────┤
  │十二│同上    │同上。      │100年1月│彰化縣田│2,00│同上│1次 │閔蜀芳共同販賣第一級毒│
  │    │        │            │3日17時 │尾鄉海豐│0元 │    │    │品，處有期徒刑捌年貳月│
  │    │        │            │許。    │崙的國小│    │    │    │，扣案如附表七編號13、│
  │    │        │            │        │前。    │    │    │    │14所示之物沒收之；附表│
  │    │        │            │        │        │    │    │    │七編號26所示之物沒收銷│
  │    │        │            │        │        │    │    │    │燬之；未扣案之販賣第一│
  │    │        │            │        │        │    │    │    │級毒品所得新臺幣貳仟元│
  │    │        │            │        │        │    │    │    │與江沅駿連帶沒收，如全│
  │    │        │            │        │        │    │    │    │部或一部不能沒收時，以│
  │    │        │            │        │        │    │    │    │其二人財產連帶抵償之。│
  │    │        │            │        │        │    │    │    │                      │
  │    │        │            │        │        │    │    │    │江沅駿共同販賣第一級毒│
  │    │        │            │        │        │    │    │    │品，累犯，處有期徒刑拾│
  │    │        │            │        │        │    │    │    │伍年，附表七編號26所示│
  │    │        │            │        │        │    │    │    │之物沒收銷燬之；未扣案│
  │    │        │            │        │        │    │    │    │之販賣第一級毒品所得新│
  │    │        │            │        │        │    │    │    │臺幣貳仟元與閔蜀芳連帶│
  │    │        │            │        │        │    │    │    │沒收，如全部或一部不能│
  │    │        │            │        │        │    │    │    │沒收時，以其二人財產連│
  │    │        │            │        │        │    │    │    │帶抵償之。            │
  ├──┼────┼──────┼────┼────┼──┼──┼──┼───────────┤
  │十三│同上    │同上。      │99年11月│彰化縣北│1,00│同上│7次 │閔蜀芳共同販賣第一級毒│
  │    │        │            │中某日起│斗鎮光復│0元 │    │    │品，共柒罪，各處有期徒│
  │    │        │            │至同年12│里光復路│    │    │    │刑捌年貳月，扣案如附表│
  │    │        │            │月18日止│346巷19 │    │    │    │七編號13、14 所示之物 │
  │    │        │            │。      │號。    │    │    │    │沒收之；未扣案之販賣第│
  │    │        │            │        │        │    │    │    │一級毒品所得新臺幣柒仟│
  │    │        │            │        │        │    │    │    │元均與江沅駿連帶沒收，│
  │    │        │            │        │        │    │    │    │如全部或一部不能沒收時│
  │    │        │            │        │        │    │    │    │，均以其二人財產連帶抵│
  │    │        │            │        │        │    │    │    │償之。                │
  │    │        │            │        │        │    │    │    │                      │
  │    │        │            │        │        │    │    │    │江沅駿共同販賣第一級毒│
  │    │        │            │        │        │    │    │    │品，共柒罪，均累犯，各│
  │    │        │            │        │        │    │    │    │處有期徒刑拾伍年，未扣│
  │    │        │            │        │        │    │    │    │案之販賣第一級毒品所得│
  │    │        │            │        │        │    │    │    │新臺幣柒仟元均與閔蜀芳│
  │    │        │            │        │        │    │    │    │連帶沒收，如全部或一部│
  │    │        │            │        │        │    │    │    │不能沒收時，均以其二人│
  │    │        │            │        │        │    │    │    │財產連帶抵償之。      │
  │    │        │            │        │        │    │    │    │                      │
  │    │        │            │        │        │    │    │    │                      │
  │    │        │            │        │        │    │    │    │                      │
  │    │        │            │        │        │    │    │    │                      │
  │    │        │            │        │        │    │    │    │                      │
  ├──┼────┼──────┼────┼────┼──┼──┼──┼───────────┤
  │十四│閔蜀芳、│張建國以0938│99年12月│彰化縣北│500 │安非│1次 │閔蜀芳共同販賣第二級毒│
  │    │江沅駿共│041265手機與│17日15時│斗家商門│元  │他命│    │品，處有期徒刑肆年貳月│
  │    │同販賣毒│閔蜀芳097711│許。    │口。    │    │    │    │，扣案如附表七編號13、│
  │    │品與張建│6907門號電話│        │        │    │    │    │14 所示之物沒收之；未 │
  │    │國      │聯絡，再由江│        │        │    │    │    │扣案之販賣第二級毒品所│
  │    │        │沅駿駕駛自用│        │        │    │    │    │得新臺幣伍佰元與江沅駿│
  │    │        │小客車搭載閔│        │        │    │    │    │連帶沒收，如全部或一部│
  │    │        │蜀芳前往右揭│        │        │    │    │    │不能沒收時，以其二人財│
  │    │        │地點交易。  │        │        │    │    │    │產連帶抵償之。        │
  │    │        │            │        │        │    │    │    │                      │
  │    │        │            │        │        │    │    │    │江沅駿共同販賣第二級毒│
  │    │        │            │        │        │    │    │    │品，累犯，處有期徒刑肆│
  │    │        │            │        │        │    │    │    │年陸月，未扣案之販賣第│
  │    │        │            │        │        │    │    │    │二級毒品所得新臺幣伍佰│
  │    │        │            │        │        │    │    │    │元與閔蜀芳連帶沒收，如│
  │    │        │            │        │        │    │    │    │全部或一部不能沒收時，│
  │    │        │            │        │        │    │    │    │以其二人財產連帶抵償之│
  │    │        │            │        │        │    │    │    │。                    │
  │    │        │            │        │        │    │    │    │                      │
  │    │        │            │        │        │    │    │    │                      │
  │    │        │            │        │        │    │    │    │                      │
  │    │        │            │        │        │    │    │    │                      │
  ├──┼────┼──────┼────┼────┼──┼──┼──┼───────────┤
  │十五│閔蜀芳販│張建國以0938│99年11、│彰化縣北│各為│同上│3次 │閔蜀芳販賣第二級毒品，│
  │    │賣毒品與│041265手機與│12月間。│斗家商門│500 │    │    │共罪，各處有期徒刑肆│
  │    │張建國  │閔蜀芳097711│        │口、彰化│元  │    │    │年貳月，扣案如附表七編│
  │    │        │6907門號電話│        │縣北斗鎮│    │    │    │號13、14所示之物沒收之│
  │    │        │聯絡。      │        │光復里光│    │    │    │；未扣案之各販賣第一級│
  │    │        │            │        │復路346 │    │    │    │毒品所得新臺幣壹仟伍佰│
  │    │        │            │        │巷19號附│    │    │    │元，均沒收，如全部或一│
  │    │        │            │        │近公園。│    │    │    │部不能沒收時，均以其財│
  │    │        │            │        │        │    │    │    │產抵償之。            │
  ├──┼────┼──────┼────┼────┼──┼──┼──┼───────────┤
  │十六│閔蜀芳、│蕭惠文至閔蜀│99年11月│彰化縣北│1,00│海洛│1次 │閔蜀芳共同販賣第一級毒│
  │    │江沅駿共│芳右揭住處向│、12月間│斗鎮光復│0元 │因  │    │品，處有期徒刑捌年貳月│
  │    │同販賣毒│之購買。    │某日。  │里光復路│    │    │    │，扣案如附表七編號13、│
  │    │品與蕭惠│            │        │346巷19 │    │    │    │14 所示之物沒收之；未 │
  │    │文      │            │        │號。    │    │    │    │扣案之販賣第一級毒品所│
  │    │        │            │        │        │    │    │    │得新臺幣壹仟元與江沅駿│
  │    │        │            │        │        │    │    │    │連帶沒收，如全部或一部│
  │    │        │            │        │        │    │    │    │不能沒收時，以其二人財│
  │    │        │            │        │        │    │    │    │產連帶抵償之。        │
  │    │        │            │        │        │    │    │    │                      │
  │    │        │            │        │        │    │    │    │江沅駿共同販賣第一級毒│
  │    │        │            │        │        │    │    │    │品，累犯，處有期徒刑拾│
  │    │        │            │        │        │    │    │    │伍年，未扣案之販賣第一│
  │    │        │            │        │        │    │    │    │級毒品所得新臺幣壹仟元│
  │    │        │            │        │        │    │    │    │與閔蜀芳連帶沒收，如全│
  │    │        │            │        │        │    │    │    │部或一部不能沒收時，以│
  │    │        │            │        │        │    │    │    │其二人財產連帶抵償之。│
  │    │        │            │        │        │    │    │    │                      │
  │    │        │            │        │        │    │    │    │                      │
  │    │        │            │        │        │    │    │    │                      │
  │    │        │            │        │        │    │    │    │                      │
  │    │        │            │        │        │    │    │    │                      │
  ├──┼────┼──────┼────┼────┼──┼──┼──┼───────────┤
  │十七│閔蜀芳販│同上。      │99年10月│同上。  │各為│安非│2次 │閔蜀芳販賣第二級毒品，│
  │    │賣毒品與│            │間某日至│        │500 │他命│    │共貳罪，各處有期徒刑肆│
  │    │蕭惠文  │            │同年12月│        │元  │    │    │年貳月，扣案如附表七編│
  │    │        │            │間某日。│        │    │    │    │號13、14所示之物沒收之│
  │    │        │            │        │        │    │    │    │；未扣案之各販賣第一級│
  │    │        │            │        │        │    │    │    │毒品所得新臺幣壹仟元，│
  │    │        │            │        │        │    │    │    │均沒收，如全部或一部不│
  │    │        │            │        │        │    │    │    │能沒收時，均以其財產抵│
  │    │        │            │        │        │    │    │    │償之。                │
  └──┴────┴──────┴────┴────┴──┴──┴──┴───────────┘
附表三：被告詹春雄販賣毒品部分：
  ┌──┬────┬──────┬────┬────┬──┬──┬──┬───────────┐
  │編號│販毒者與│聯 絡 方 式 │交易時間│交易地點│金額│毒品│販賣│    主        文      │
  │    │購毒者或│            │        │        │    │種類│次數│                      │
  │    │轉讓者與│            │        │        │    │    │    │                      │
  │    │受轉讓者│            │        │        │    │    │    │                      │
  ├──┼────┼──────┼────┼────┼──┼──┼──┼───────────┤
  │ 一 │詹春雄販│楊忠倫以陳正│99年12月│彰化縣北│新台│第一│1次 │詹春雄販賣第一級毒品，│
  │    │賣毒品與│啟所使用0985│間某日。│斗鎮地政│幣（│級毒│    │累犯，處有期徒刑捌年肆│
  │    │陳正啟、│708794手機電│        │路楊忠倫│下同│品海│    │月，扣案如附表七編號19│
  │    │楊忠倫  │話聯絡詹春雄│        │住處前。│）3,│洛因│    │所示之物沒收之；未扣案│
  │    │        │所使用之0973│        │        │000 │    │    │之販賣第一級毒品所得新│
  │    │        │625415門號。│        │        │元  │    │    │臺幣仟元沒收，如全部│
  │    │        │            │        │        │    │    │    │或一部不能沒收時，以其│
  │    │        │            │        │        │    │    │    │財產抵償之。          │
  │    │        │            │        │        │    │    │    │                      │
  ├──┼────┼──────┼────┼────┼──┼──┼──┼───────────┤
  │ 二 │詹春雄無│詹春雄與陳保│99年10月│彰化縣溪│無償│第二│1次 │詹春雄明知為禁藥而轉讓│
  │    │償轉讓毒│利居住在同村│底某日。│州鄉慶平│轉讓│級毒│    │，累犯，處有期徒刑捌月│
  │    │品與陳保│，相遇後，陳│        │路25號。│    │品安│    │。                    │
  │    │利      │保利至右揭詹│        │        │    │非他│    │                      │
  │    │        │春雄住處施用│        │        │    │命  │    │                      │
  │    │        │。          │        │        │    │    │    │                      │
  │    │        │            │        │        │    │    │    │                      │
  ├──┼────┼──────┼────┼────┼──┼──┼──┼───────────┤
  │ 三 │詹春雄販│余建儒電話聯│99年12月│彰化縣溪│2,00│安非│1次 │詹春雄販賣第二級毒品，│
  │    │賣毒品與│絡詹春雄所使│17日18時│州鄉「太│0元 │他命│    │累犯，處有期徒刑肆年肆│
  │    │余建儒  │用0000000000│許。    │空梭」網│    │    │    │月，扣案如附表七編號19│
  │    │        │門號。      │        │咖外。  │    │    │    │所示之物沒收之；未扣案│
  │    │        │            │        │        │    │    │    │之販賣第二級毒品所得新│
  │    │        │            │        │        │    │    │    │臺幣貳仟元沒收，如全部│
  │    │        │            │        │        │    │    │    │或一部不能沒收時，以其│
  │    │        │            │        │        │    │    │    │財產抵償之。          │
  │    │        │            │        │        │    │    │    │                      │
  ├──┼────┼──────┼────┼────┼──┼──┼──┼───────────┤
  │ 四 │詹春雄販│王明達以所使│99年12月│彰化縣溪│3,00│海洛│1次 │詹春雄販賣第一級毒品，│
  │    │賣毒品與│用0000000000│29日21時│州鄉「金│0元 │因  │    │累犯，處有期徒刑捌年肆│
  │    │王明達  │手機電話聯絡│許。    │馬遊戲場│    │    │    │月，扣案如附表七編號19│
  │    │        │詹春雄所持用│        │」附近之│    │    │    │所示之物沒收之；未扣案│
  │    │        │0000000000門│        │金馬橋頭│    │    │    │之販賣第一級毒品所得新│
  │    │        │號。        │        │水溝附近│    │    │    │臺幣仟元沒收，如全部│
  │    │        │            │        │。      │    │    │    │或一部不能沒收時，以其│
  │    │        │            │        │        │    │    │    │財產抵償之。          │
  │    │        │            │        │        │    │    │    │                      │
  ├──┼────┼──────┼────┼────┼──┼──┼──┼───────────┤
  │ 五 │詹春雄販│由江沅駿與詹│99年11月│詹春雄住│3,00│海洛│1次 │詹春雄販賣第一級毒品，│
  │    │賣毒品與│春雄聯絡。  │、12月間│處。    │0元 │因  │    │累犯，處有期徒刑捌年肆│
  │    │姚長興、│            │某日。  │        │    │    │    │月，未扣案之販賣第一級│
  │    │蕭惠文  │            │        │        │    │    │    │毒品所得新臺幣仟元沒│
  │    │        │            │        │        │    │    │    │收，如全部或一部不能沒│
  │    │        │            │        │        │    │    │    │收時，以其財產抵償之。│
  │    │        │            │        │        │    │    │    │                      │
  │    │        │            │        │        │    │    │    │                      │
  └──┴────┴──────┴────┴────┴──┴──┴──┴───────────┘
附表四：被告賴志福販賣毒品部分：
  ┌──┬────┬──────┬────┬────┬──┬──┬──┬───────────┐
  │編號│販毒者與│聯 絡 方 式 │交易時間│交易地點│金額│毒品│販賣│  主         文       │
  │    │購毒者  │            │        │        │    │種類│次數│                      │
  ├──┼────┼──────┼────┼────┼──┼──┼──┼───────────┤
  │ 一 │賴志福販│張智農欲購買│99年下半│彰化縣北│新台│第二│4次 │賴志福販賣第二級毒品，│
  │    │賣毒品與│毒品，先以09│年開始至│斗鎮光復│幣（│級毒│    │共肆罪，各處有期徒刑│
  │    │張智農  │00000000電話│年底。  │里光復路│下同│品安│    │年貳月，扣案如附表七編│
  │    │        │聯絡賴志福所│        │346巷19 │）1,│非他│    │號20所示之物沒收之；未│
  │    │        │持用之098901│        │號。    │000 │命  │    │扣案之販賣第二級毒品所│
  │    │        │7285門號，賴│        │        │元  │    │    │得新臺幣肆仟元，均沒收│
  │    │        │志福即偕同張│        │        │    │    │    │，如全部或一部不能沒收│
  │    │        │智農至閔蜀芳│        │        │    │    │    │時，均以其財產抵償之。│
  │    │        │住處，先單獨│        │        │    │    │    │                      │
  │    │        │以2, 000元代│        │        │    │    │    │                      │
  │    │        │價，在閔蜀芳│        │        │    │    │    │                      │
  │    │        │住處房間內，│        │        │    │    │    │                      │
  │    │        │向閔蜀芳購買│        │        │    │    │    │                      │
  │    │        │4或5小包安非│        │        │    │    │    │                      │
  │    │        │他命，再拿至│        │        │    │    │    │                      │
  │    │        │房間外而在客│        │        │    │    │    │                      │
  │    │        │廳等候之張智│        │        │    │    │    │                      │
  │    │        │農選購1小包 │        │        │    │    │    │                      │
  │    │        │，嗣後再向張│        │        │    │    │    │                      │
  │    │        │智農收取1,00│        │        │    │    │    │                      │
  │    │        │0元，其餘毒 │        │        │    │    │    │                      │
  │    │        │品歸賴志福所│        │        │    │    │    │                      │
  │    │        │有，以此方式│        │        │    │    │    │                      │
  │    │        │從中販賣毒品│        │        │    │    │    │                      │
  │    │        │獲利。      │        │        │    │    │    │                      │
  ├──┼────┼──────┼────┼────┼──┼──┼──┼───────────┤
  │ 二 │賴志福販│張智農欲購買│99年4、5│彰化縣北│1,00│同上│4次 │賴志福販賣第二級毒品，│
  │    │賣毒品與│毒品，以0925│月某日起│斗鎮光復│0元 │    │    │共肆罪，各處有期徒刑│
  │    │張智農  │135905電話聯│至100年1│路346巷 │    │    │    │年貳月，扣案如附表七編│
  │    │        │絡賴志福所持│月初某日│257號賴 │    │    │    │號20所示之物沒收之；未│
  │    │        │用之00000000│止。    │志福住處│    │    │    │扣案之販賣第二級毒品所│
  │    │        │85門號。    │        │。      │    │    │    │得新臺幣肆仟元，均沒收│
  │    │        │            │        │        │    │    │    │，如全部或一部不能沒收│
  │    │        │            │        │        │    │    │    │時，均以其財產抵償之。│
  │    │        │            │        │        │    │    │    │                      │
  └──┴────┴──────┴────┴────┴──┴──┴──┴───────────┘
附表五：被告陳志雄販賣毒品部分：
  ┌──┬────┬──────┬────┬────┬──┬──┬──┬───────────┐
  │編號│販毒者與│聯 絡 方 式 │交易時間│交易地點│金額│毒品│販賣│主          文        │
  │    │購毒者  │            │        │        │    │種類│次數│                      │
  │    │        │            │        │        │    │    │    │                      │
  ├──┼────┼──────┼────┼────┼──┼──┼──┼───────────┤
  │ 一 │陳志雄販│廖維賓先以04│99年11月│彰化縣北│新台│第一│1次 │陳志雄販賣第一級毒品，│
  │    │賣毒品與│00000000電話│24日19時│斗鎮光復│幣（│級毒│    │累犯，處有期徒刑拾伍年│
  │    │廖維賓  │聯絡蕭惠文所│許。    │里光復路│下同│品海│    │陸月，未扣案之販賣第一│
  │    │        │持用之098803│        │346巷19 │）1,│洛因│    │級毒品所得新臺幣壹仟元│
  │    │        │9049門號，相│        │號。    │000 │    │    │沒收，如全部或一部不能│
  │    │        │約至北斗鎮北│        │        │元  │    │    │沒收時，以其財產抵償之│
  │    │        │斗家商，再由│        │        │    │    │    │。                    │
  │    │        │蕭惠文帶廖維│        │        │    │    │    │                      │
  │    │        │賓至右揭地點│        │        │    │    │    │                      │
  │    │        │，由陳志雄販│        │        │    │    │    │                      │
  │    │        │賣毒品與廖維│        │        │    │    │    │                      │
  │    │        │賓。        │        │        │    │    │    │                      │
  ├──┼────┼──────┼────┼────┼──┼──┼──┼───────────┤
  │ 二 │陳志雄販│蕭惠文至右揭│99年11月│彰化縣員│5,00│同上│1次 │陳志雄販賣第一級毒品，│
  │    │賣毒品與│地點找陳志雄│、12月間│林鎮燦坤│元  │    │    │累犯，處有期徒刑拾伍年│
  │    │蕭惠文  │。          │某日。  │附近陳志│    │    │    │肆月，未扣案之販賣第一│
  │    │        │            │        │雄租屋處│    │    │    │級毒品所得新臺幣伍佰元│
  │    │        │            │        │。      │    │    │    │沒收，如全部或一部不能│
  │    │        │            │        │        │    │    │    │沒收時，以其財產抵償之│
  │    │        │            │        │        │    │    │    │。                    │
  └──┴────┴──────┴────┴────┴──┴──┴──┴───────────┘
附表六：被告廖文正幫助販賣、轉讓毒品部分：
  ┌──┬────┬──────┬────┬────┬──┬──┬──┬───────────┐
  │編號│幫助販賣│聯 絡 方 式 │交易時間│交易地點│金額│毒品│販賣│主       文           │
  │    │或無償轉│            │        │        │    │種類│次數│                      │
  │    │讓      │            │        │        │    │    │    │                      │
  ├──┼────┼──────┼────┼────┼──┼──┼──┼───────────┤
  │ 一 │廖文正與│因見閔蜀芳販│99年12月│彰化縣北│新台│供閔│1次 │廖文正幫助販賣第一級毒│
  │    │閔蜀芳係│賣毒品與他人│下旬某日│斗鎮光復│幣（│蜀芳│    │品，處有期徒刑捌年陸月│
  │    │男女朋友│均被賒帳，故│。      │里光復路│下同│作為│    │。                    │
  │    │，廖文正│建議閔蜀芳要│        │346巷19 │）24│購買│    │                      │
  │    │基於幫助│大膽、要狠、│        │號。    │,000│第一│    │                      │
  │    │閔蜀芳販│要殺，再交付│        │        │元  │級毒│    │                      │
  │    │賣毒品之│24,000元供其│        │        │    │品海│    │                      │
  │    │犯意，提│販入毒品資金│        │        │    │洛因│    │                      │
  │    │供24,000│。          │        │        │    │資金│    │                      │
  │    │元與閔蜀│            │        │        │    │。  │    │                      │
  │    │芳作為購│            │        │        │    │    │    │                      │
  │    │毒成本。│            │        │        │    │    │    │                      │
  ├──┼────┼──────┼────┼────┼──┼──┼──┼───────────┤
  │ 二 │廖文正無│王新財至台中│100年1月│台中市成│無償│安非│1次 │廖文正明知為禁藥而轉讓│
  │    │償轉讓毒│市成功嶺營區│中旬某日│功嶺營區│轉讓│他命│    │，處有期徒刑柒月。    │
  │    │品與王新│外找廖文正。│。      │外。    │    │    │    │                      │
  │    │財      │            │        │        │    │    │    │                      │
  └──┴────┴──────┴────┴────┴──┴──┴──┴───────────┘
附表七：扣案物品（參見本院卷三第72-76頁）
  1. MOTOROLA行動電話壹支（100年度保管字第632號編號1）
  2. 小瓶食鹽水伍瓶（100年度保管字第238號編號6）
  3. 塑膠鏟子支（100年度保管字第238號編號7）
  4. 塑膠鏟子支（100年度保管字第238號編號8）
  5. 葡萄糖貳包（100年度保管字第238號編號9）
  6. SIM卡00000000000個（100年度保管字第238號編號10）
  7. 電話簿壹本（100年度保管字第238號編號11）
  8. 借據壹張（100年度保管字第238號編號12）
  9. 筆記本貳本（100年度保管字第238號編號13）
  10. 聯絡電話名冊壹張（100年度保管字第238號編號14）
  11. 手扎記事單貳張（100年度保管字第238號編號15）
  12. NOKIA手機壹支（100年度保管字第631號編號1）
  13. 行動電話0000000000壹支（100年度保管字第238號編號16
      ）
  14. 行動電話0000000000壹支（100年度保管字第238
      號編號17）
  15. 含SIM卡之行動電話00000000000支（100年度保管字第
      238 號編號18）
  16. 行動電話00000000000支（100年度保管字第238號編號19
      ）
  17.行動電話壹支（100年度保管字第238號編號20）
  18. 行動電話00000000000支（100年度保管字第238號編號21
      ）
  19.行動電話0000000000壹支（100年度保管字第238號編號22
     ）
  20.行動電話00000000000支（100年度保管字第238號編號
     23）
  21.行動電話00000000000支（100年度保管字第238號編
     號24）
  22.行動電話00000000000支（100年度保管字第238號編號25
     ）
  23. SONY手機壹支（100年度保管字第631號編號2）
  24. 本國紙幣1000元玖張、本國紙幣500元玖張、本國紙幣100
      元壹拾捌張（100年度保管字第238號編號26-28）
  25. NOKIA手機壹支（100年度保管字第631號編號3）
  26. 海洛因（驗餘淨重合計1.27公克）（100年度保管字第23
      8號編號1）
  27. 玻璃球吸食器壹個（100年度保管字第238號編號2）
  28. 奶嘴吸食器壹個（100年度保管字第238號編號3）
  29. 夾鍊袋捌包（100年度保管字第238號編號4）
  30. 注射針筒伍支（100年度保管字第238號編號5）